臺灣基隆地方法院刑事裁定　　　　　　　 95年度訴字第573號
公　訴　人　臺灣基隆地方法院檢察署檢察官
被　　　告　戌○○　原名楊東.
　　　　　　林心汝　原名林心.
　　　　　　未○○
　　　　　　酉○○
共　　　同
選任辯護人　詹振寧律師
被　　　告　壬○○
上列被告因常業重利等案件，經檢察官提起公訴（94年度偵字第
4095號），本院判決如下：
    主  文
戌○○共同以犯乘他人急迫貸以金錢，而取得與原本顯不相當之
重利之罪為常業，處有期徒刑年；又共同傷害人之身體，處有
期徒刑壹年，扣案之黑色軟棍及電擊棒各壹支均沒收；又共同以
其他非法方法，剝奪人之行動自由，處有期徒刑壹年陸月。應執
行有期徒刑伍年，扣案之黑色軟棍及電擊棒各壹支均沒收。
林心汝共同以犯乘他人急迫貸以金錢，而取得與原本顯不相當之
重利之罪為常業，處有期徒刑壹年陸月。
未○○共同以犯乘他人急迫貸以金錢，而取得與原本顯不相當之
重利之罪為常業，處有期徒刑貳年；又共同傷害人之身體，處有
期徒刑捌月，扣案之黑色軟棍及電擊棒各壹支均沒收；又共同以
其他非法方法，剝奪人之行動自由，處有期徒刑壹年。應執行有
期徒刑年肆月，扣案之黑色軟棍及電擊棒各壹支均沒收。
酉○○共同以犯乘他人急迫貸以金錢，而取得與原本顯不相當之
重利之罪為常業，處有期徒刑壹年陸月；又共同傷害人之身體，
處有期徒刑捌月，扣案之黑色軟棍及電擊棒各壹支均沒收；又共
同以其他非法方法，剝奪人之行動自由，處有期徒刑壹年。應執
行有期徒刑貳年拾月，扣案之黑色軟棍及電擊棒各壹支均沒收。
壬○○共同以犯乘他人急迫貸以金錢，而取得與原本顯不相當之
重利之罪為常業，處有期徒刑壹年陸月；又共同傷害人之身體，
處有期徒刑捌月，扣案之黑色軟棍及電擊棒各壹支均沒收；又共
同以其他非法方法，剝奪人之行動自由，處有期徒刑壹年。應執
行有期徒刑貳年拾月，扣案之黑色軟棍及電擊棒各壹支均沒收。
    事  實
一、緣戌○○（原名楊東憲）與林心汝（原名林心如）乃結髮夫
    妻；至未○○、酉○○則分屬戌○○之同胞手足及其堂表兄
    弟。民國92年間，戌○○因故獲悉經營地下錢莊貸放取息以
    賺取快錢之營運方式，為圖其一己私利，遂亦趁勢萌生乘他
    人急迫貸以金錢而取得與原本顯不相當重利為常業之犯意，
    並與其妻林心汝及胞弟未○○基於犯意之聯絡，分工由戌○
    ○統籌負責貸放資金之調度事宜，由未○○負責實際放款暨
    其本利催收，至林心汝則係負責貸放帳目記錄等文書工作；
    戌○○、林心汝、未○○遂自92年間起，共組高利放貸集團
    ，藉此共同乘他人急迫以高利允貸而恃以為常業，戌○○並
    須按月給付胞弟未○○新臺幣（下同）20,000元不等之金額
    俾充薪餉以供花用。其間，戌○○有鑑於借款人壬○○長年
    以債養債、經濟愈形窘困（按：壬○○係以如附表編號所
    示之乙○○名義向戌○○等人借款），乃趁隙誘以暫緩催收
    之期限利益，借此做為吸納壬○○轉入其高利放貸集團旗下
    工作之交換條件；又因堂弟酉○○行將退伍（酉○○退伍時
    間：94年9 月14日），而允以每月10,000元左右之給付對價
    ，邀約酉○○加入旗下俾共襄其事。謀議既定，壬○○、酉
    ○○遂先、後於94年8 月間，加入上開高利放貸集團，並與
    戌○○、林心汝、未○○達成直接或間接之犯意聯絡，繼而
    陸續參與貸放催收。以戌○○為首之上開高利放貸集團更曾
    先、後於如附表一所示借貸時間，利用如附表一所示各人急
    需用錢且境況急迫之機會，要求如附表一所示各人或書立借
    據以資為憑、或簽發本票以供擔保、或質押車輛俾供保障，
    繼而以如附表一所示之借貸約定，做為彼等允貸之條件，藉
    此共同取得與貸放原本顯不相當之重利並恃以為常業。均詳
    如附表一之所示。
二、緣地○○、丑○○係男女朋友，並因經濟困窘、境況急況，
    而迭有輪替向戌○○等高利放貸集團舉債情事，詳如附表一
    編號、之所示。94年9 月間，地○○、丑○○因長期借
    貸致債檯高築，為求圖疏己困，遂商議由丑○○將車牌號碼
    「3152-KM 」之自用小客車1 輛（以下簡稱「系爭車輛」）
    質押予戌○○，俾戌○○同意延緩彼2 人之債款清償期限。
    乃曹、謝2 人甫質押車輛即又萌生悔念，惟彼2 人取回系爭
    車輛之要求，竟屢遭戌○○以其本利迄未結清而予否決。曹
    、謝2 人迫於其他銀行之追債要求，遂於94年9 月18日下午
    2 時，未經知會戌○○而擅往戌○○停放系爭車輛所在之基
    隆市○○路85巷喜市社區地下停車場，繼而趁隙將系爭車輛
    駛往他處藏放；惟彼2 人之上揭行止仍因戌○○調閱喜市社
    區地下停車場之監視錄影畫面致無所遁形。戌○○更為此動
    員旗下成員未○○、酉○○、壬○○及其胞弟楊定宏、友人
    巳○○、午○○展開尋人（曹、謝2 人）行動，暨與彼等謀
    議藉諸妨害自由、傷害人身體等不法手段，以迫使曹、謝2
    人取交系爭車輛（惟楊定宏、巳○○及午○○則未據一併起
    訴，而另由檢察官分案偵辦）。謀議既定，戌○○、未○○
    、酉○○、壬○○、楊定宏、巳○○、午○○遂基於妨害自
    由及傷害人身體之犯意聯絡，分組探尋曹、謝2 人行蹤及系
    爭車輛下落。同日晚間7 時左右，酉○○、巳○○首於基隆
    市基隆商工學校旁成功堵截曹、謝2 人，並即以電話向戌○
    ○等人通報。俟戌○○、未○○、楊定宏、午○○獲報後抵
    達現場，彼等在場人又輪流對曹、謝2 人徒手施暴，俾迫使
    曹、謝2 人交代車輛下落；茲因曹、謝2 人業將系爭車輛交
    其債權銀行處理，為求脫離戌○○等人之掌控，遂假稱「系
    爭車輛停在基隆市百福社區」，俾趁戌○○率人前往上址尋
    車之機會順利脫身，乃因戌○○、未○○、酉○○、巳○○
    、午○○5 人（楊定宏並未隨同前往）分別搭乘2 輛車而併
    將曹、謝2 人押往所指「基隆市百福社區」致適得其反！曹
    、謝2 人更經戌○○等人押往基隆市南榮公墓，並由在場之
    戌○○、未○○、酉○○、巳○○、午○○5 人，或輪番手
    持戌○○隨車攜帶之黑色軟棍1 支施以毆打，或輪番手持戌
    ○○隨車攜帶之電擊棒1 支施加電擊。曹、謝2 人為求脫身
    ，遂又誆稱「系爭車輛停在基隆市○○街附近」；乃彼2 人
    甫經押往「基隆市○○街附近」，又遭獲報而趕往上址會合
    之壬○○持前揭黑色軟棍續為毆打，且果因尋車不獲而再由
    戌○○、未○○、酉○○、壬○○、巳○○、午○○等6 人
    押返基隆市南榮公墓以續為施暴。曹、謝2 人難忍折磨，遂
    又杜撰「系爭車輛停在基隆市龍門谷停車場」，而再經戌○
    ○差遣酉○○、壬○○2 人押往上址（因曹、謝2 人斯時精
    神、體力均已消耗殆盡，戌○○遂逕將後續尋車事宜交由酉
    ○○、壬○○2 人負責處理）。乃酉○○、壬○○甫將曹、
    謝2 人押抵龍門谷停車場而推由壬○○離車與龍門谷社區之
    管理員（警衛）互為照會，暨要求管理員放行俾彼等進入社
    區停車場以查探車輛下落，丑○○旋趁車內僅餘酉○○1 人
    留守之機會迅速跳車逃逸。壬○○、酉○○2 人措手不及，
    遂即通報戌○○，並由戌○○指示彼2 人續將地○○押往基
    隆市○○路85巷24之3 號9 樓之巳○○住處以便控管其行動
    。惟地○○甫經押抵巳○○之住處，氣喘疾病即告發作；壬
    ○○恐傷人命，方始將地○○送往基隆市仁祥醫院救治，惟
    經診治結果，地○○仍係受有右眉2.5×0.5公分撕裂傷、左
    前背0.5×1.5公分挫傷、右後腰10×3 公分挫傷、臀部15×
    5 公分挫傷、大腿12×6 公分挫傷、膝蓋以下挫傷、右手背
    5×6公分挫傷、右手腕挫傷、左大腿12×10公分挫傷及小腿
    外側挫傷等傷害。至丑○○跳車逃逸後，則由路人協助逕往
    行政院衛生署立基隆醫院求診，並經診斷受有四肢及軀幹多
    處挫瘀傷、肌肉組織破壞崩解導致橫紋肌溶解症候群等傷害
    。
三、嗣則為警於94年10月14日上午11時左右持搜索票，前往戌○
    ○位於基隆市○○路85巷12號17樓之2 住處及未○○位於基
    隆市○○路85巷13號2 樓之3 住處搜索，並扣得如附表二所
    示之物，始悉上情。
四、案經基隆市警察局第一分局移送臺灣基隆地方法院檢察署檢
    察官偵查起訴。
    理  由
一、證據能力
  (一)按被告以外之人於審判外之言詞或書面陳述，除法律有規定
    者外，不得作為證據，刑事訴訟法第一百五十九條第一項固
    有明文。惟被告以外之人於審判外之陳述，即令與同法第一
    百五十九條之一至同法第一百五十九條之四「傳聞證據排除
    之例外」等規定不符，然「經當事人於審判程序同意作為證
    據，法院審酌該言詞陳述或書面陳述作成時之情況，認為適
    當者，亦得為證據；當事人、代理人或辯護人於法院調查證
    據時，知有上開刑事訴訟法第一百五十九條第一項不得為證
    據之情形，而未於言詞辯論終結前聲明異議者，視為有前項
    之同意」，刑事訴訟法第一百五十九條之五亦有明定。蓋被
    告之「反對詰問權」，核屬憲法第八條第一項規定「非由法
    院依法定程序不得審問處罰」之正當法律程序所保障之基本
    人權及第十六條所保障之基本訴訟權，不容任意剝奪。是為
    保障被告之「反對詰問權」，92年2 月6 日修正公布之刑事
    訴訟法，乃酌採英美法之傳聞法則，明定被告以外之人於審
    判外之陳述，性質上均屬傳聞證據，依傳聞法則，原均無證
    據能力。惟「反對詰問權」既屬被告訴訟防禦之一種，則倘
    法院於審理之時，業已賦與被告合理主張是項權利之機會，
    乃被告於審慎評估其訴訟之優勝劣敗後，竟甘於放棄關此權
    利之行使（例如：證人於審判外之陳述已明，倘一再傳喚到
    庭俾踐行詰問，不過徒增審訊時間，而無助事實釐清。又如
    ：倘傳喚證人到庭俾踐行詰問，不僅無從維護被告本身利益
    ，甚且可能惡化刑事被告處境，使被告居於更為不利之劣勢
    ），則已足見「反對詰問」之於被告本案防禦之了無助益！
    此際，倘仍強令被告為此主張，則其結果恐亦將與「被告之
    不防禦」無殊，而終將悖離憲法保障人民訴訟權及刑事訴訟
    法酌採英美傳聞法則之本旨。據此，被告本於自主意志而放
    棄「反對詰問權」之主張或行使，參諸憲法保障人民訴訟權
    之真意，自應賦與相對等之尊重。更何況，鑒於我刑事訴訟
    法採用傳聞證據排除法則之重要理由之一，無非「傳聞證據
    未經當事人以反對詰問予以覈實」，是倘當事人「不願」對
    原供述人為反對詰問，則自法理以言，法院似亦全無假職權
    為名，任意介入以「否定」是項傳聞證據證據能力之空間、
    餘地！尤以參諸我刑事訴訟法第一百五十九條之五之立法理
    由，除係明確揭示前開傳聞證據排除法則之基本法理，更係
    明確指出本次修正併「參考日本刑事訴訟法第三百二十六條
    第一項規定」之立法意旨（參見立法理由三）；而「有關檢
    察官及被告均同意作為證據之傳聞書面材料或陳述，概可直
    接援引該國刑事訴訟法第三百二十六條規定資為傳聞證據排
    除例外之法律依據，祇於檢察官或被告不同意之例外情況，
    始須進而斟酌該等書面材料或陳述究否符合該國其他傳聞證
    據排除之例外規定，俾憑另行認定關此證據資料是否具備證
    據能力」，則向屬日本刑事審判實務之運作方式！本此同旨
    ，我刑事訴訟法第一百五十九條之五當更加不宜逕為反於繼
    受國之解釋，是自應認為「在當事人間無爭執之案件中，傳
    聞證據基本上均可依據前引規定提出於法院使用」！準此，
    在證據能力俱無爭執之案件中，法院當亦毋庸再依刑事訴訟
    法第一百五十九條之一至同法第一百五十九條之四等規定為
    個別性之斟酌，並應逕自援引刑事訴訟法第一百五十九條之
    五，資為傳聞證據排除例外之法律依據，方符憲法保障基本
    人權及人民訴訟權之本旨！經查：(甲)被告壬○○於本案辯論
    終結以前，概未就相關證人在審判外之言詞或書面陳述之「
    證據能力」聲明異議；(乙)被告戌○○、林心汝、未○○、酉
    ○○暨彼等辯護人雖曾就相關證人於警詢陳述之「證據能力
    」聲明異議，然除此以外之其餘證人在審判外之言詞或書面
    陳述，則未見曾併為聲明異議之主張。兼以自形式察其作成
    、取得當時外部情況，亦俱無「任意性」或「信用性」違反
    等顯然不適當之情形，而尚與刑事訴訟法第一百五十九條之
    五之規定相符。按諸首開說明，本院自應逕認當事人間就「
    證據能力」俱無爭執之上開各項證據資料，對於「各該『不
    爭執』之當事人」而言，均有證據能力，而毋庸再依刑事訴
    訟法第一百五十九條之一至同法第一百五十九條之四等規定
    為個別性之斟酌。
  (二)被告戌○○、林心汝、未○○、酉○○暨彼等辯護人固曾就
    相關證人於警詢陳述之「證據能力」聲明異議。惟按被告以
    外之人於審判外之言詞或書面陳述，除法律有規定者外，不
    得作為證據；被告以外之人於審判中因所在不明而無法傳喚
    或傳喚不到者，其於檢察事務官、司法警察官或司法警察調
    查中所為之陳述，經證明具有可信之特別情況，且為證明犯
    罪事實之存否所必要者，得為證據。刑事訴訟法第一百五十
    九條第一項、第一百五十九條之三第三款業有明定。蓋依刑
    事訴訟法第二百二十八條第二項、法院組織法第六十六條之
    三第一項第二款等規定，檢察事務官本有調查犯罪、蒐集證
    據、詢問告訴人、告發人、被告、證人、鑑定人之職權；且
    依刑事訴訟法第二百二十九條至同法第二百三十一條之一等
    規定，司法警察官、司法警察亦有調查犯罪嫌疑人犯罪情形
    及蒐集證據之職權。此等人員既係本諸司法警察（官）之身
    分依職權對犯罪而為偵查，於調查中就被告以外之人到場提
    出書面以代言詞之陳述或所錄取之筆錄，殊不宜全盤否定其
    證據能力。尤於審判中倘發生原供述者陳述不能或不為陳述
    之情形，其先前陳述復有可信之特別情況，兼以所陳內容亦
    係證明犯罪事實存否之所必要（捨此供述勢將動搖、影響犯
    罪主要事實有無之認定），倘仍逕予否定其證據能力，則無
    疑悖離實體真實發現之訴訟目的，甚且有礙法院確認刑罰權
    之有無暨其範圍之功能。是92年2 月6 日修正公布之刑事訴
    訟法雖係酌採英美法之傳聞法則，然仍特予明文第一百五十
    九條之三規定俾求杜其缺憾。析其要件以言，本法第一百五
    十九條之三之適用，首須具備第一款至第四款所列舉之審判
    中「供述不能或不為供述」情形，且其先前供述併須同為證
    明犯罪事實存否之所必要（證明犯罪之所不可或缺）。此即
    所指「必要性」之要件。其次，關此先前陳述之取得或作成
    ，必須具備可信之特別情況，且所指「特別可信」者，祇重
    其陳述內容究否出於供述者之真意、有無違法取供情事之信
    用性，而非重在所供內容究否足以證明被告犯罪，又是否與
    事實相符。蓋其陳述內容究否足以證明被告犯罪，又是否與
    事實相符，實乃「證明力」層次之問題，尚非「證據能力」
    所能論斷！準此，所指「特別可信」之論斷，自應就調查筆
    錄製作之原因、過程及其功能等項目加以綜合觀察，據以判
    斷該傳聞證據是否「有特別可信之情況」，倘已足可據此認
    定其任意性暨信用性俱無疑慮，亦即，觀其陳述時之「外部
    情況」（即其陳述之際所附隨外部之情事），並就其事物之
    一般性、通常性與論理（邏輯）之合理性予以判斷結果，已
    足可認為其「先前陳述」具有客觀情況所顯示之本質上可信
    性，方可例外賦予「證據能力」，俾其成為法院審判時之適
    格證據。此即所指「可信性情況保障」之要件。經查：本案
    除證人乙○○、寅○○、庚○○、壬○○（即同案被告）4
    人曾按時到院接受詰問，其餘相關證人則經本院依法傳、拘
    而概無所獲（參見卷附審判筆錄、相關證人傳票回證暨拘提
    報告），則相關證人「於審判中因所在不明而無法傳喚或傳
    喚不到」之客觀事實，應無可疑；參之彼等證人於警詢所證
    ，亦明顯與本案主要事實之存否攸關，是其自屬證明被告犯
    罪之所不可或缺；尤以本案係員警搜索查扣如附表二所示之
    各項證物以後，方始進而循線查悉相關證人身分暨對之製作
    警詢筆錄，即於案經披露以前，本案相關證人俱未有所訴究
    行止，則自相關證人調查筆錄製作之原因、過程及其功能等
    項目加以綜合觀察，實已足認其任意性暨信用性俱無疑慮；
    換言之，其陳述時之「外部情況」實已足信其具有客觀情況
    所顯示之本質上可信！綜上研析，因認除業經到庭接受詰問
    之證人乙○○、寅○○、庚○○、壬○○（即同案被告）4
    人以外，本案相關證人之警詢證述（調查筆錄、警詢筆錄）
    均有證據能力，而得作為本院判斷「被告戌○○、林心汝、
    未○○、酉○○」犯罪究否成立之參考證據。
二、事實認定
    訊之被告戌○○、林心汝、未○○、酉○○、壬○○5 人固
    不否認戌○○與林心汝乃結髮夫妻、未○○、酉○○則分屬
    戌○○之同胞手足暨其堂表兄弟，又壬○○確曾以其女友（
    乙○○）名義向戌○○借貸項款，併戌○○確曾對外貸放以
    資取息營生等事實，惟均矢口否認有何如本判決事實欄一所
    載之常業重利犯行。至被告戌○○、未○○、酉○○、壬○
    ○4 人雖亦不否認戌○○曾因曹、謝2 人私將系爭車輛駛往
    他處藏放而動員未○○、酉○○、壬○○等人對曹、謝2 人
    展開搜尋，及曹、謝2 人確曾引導彼等前往各地尋車乃皆一
    無所獲等經過，然亦矢口否認有何如本判決事實欄二所載之
    妨害自由或傷害犯行。本院查：
  (一)被告戌○○、林心汝、未○○、酉○○、壬○○5 人如本判
    決事實欄一所載之常業重利犯行：
  1.被告戌○○與被告林心汝（原名林心如）乃結髮夫妻；被告
    未○○、酉○○則分屬被告戌○○之同胞手足及其堂表兄弟
    。乃被告戌○○、林心汝、未○○3 人竟自92年間起，共組
    高利放貸集團，繼而分工由被告戌○○統籌負責貸放資金之
    調度事宜、由被告未○○負責實際放款暨其本利催收、由被
    告林心汝負責貸放帳目記錄等文書工作，藉此共同乘他人急
    迫貸以金錢而取得與原本顯不相當重利，並恃以為常業；嗣
    被告戌○○更曾於94年8 月間，先、後對借款人即被告壬○
    ○誘以暫緩催收之期限利益、對行將退伍之被告酉○○誘以
    每月給付10,000元之利益，藉此邀約被告壬○○、酉○○加
    入旗下以共襄其事。此觀被告戌○○、林心汝、未○○、酉
    ○○、壬○○5 人之歷次陳述或證述自明：
  (1)被告戌○○之歷次陳述暨其證述：
  94年10月14日之警詢陳述，即94年度偵字第4095號偵查卷一
    第22-29 頁所示：
    【問：警方於94年10月14日11時30分持基隆地方法院核發之
    搜索票在基隆市○○路85巷12號17樓之2 實施搜索時你有無
    在場？現場尚有何人？】
    我有在場，現場尚有我太太林心如（即被告林心汝）在場。
    查獲新臺幣21,400元、帳冊、本票、手指虎、行動電話、存
    摺、玩具手槍1 把、電腦主機2 臺，另在我所有之5225-EF
    小客車上查獲電擊棒及鋁棒等物（詳如搜索扣押清冊）。所
    查獲之物品均係我所有。... 帳冊是我經營地下錢莊時支出
    及收入款項紀錄，本票是供借款人向我借錢時簽立作保證用
    ，行動電話是於經營地下錢莊時聯絡用，... 存摺是供經營
    地下錢莊資金出入用。... 其餘字條是記一些借款人的基本
    資料用。
    【問：你所經營之地下錢莊共有幾人？如何分工？】
    員工只有未○○，他是我弟弟，負責幫我去跟客戶收取款項
    ... 一般都我記帳，但我不在或在忙時，我太太林心如也會
    幫我記帳。
    【問：何人向你借錢？】
    大都是計程車司機及在茶室上班的女服務生及其他一些不特
    定人。借款人每借10,000元時，每3 天連本帶利須還1,200
    元，須還10次，屆時合計12,000元（換算月息約20分）。借
    款人每借10,000元須簽立12,000元之本票押在我這邊作擔保
    ，有些人自己會附身分證影本。
    【問：你至今共貸出多少金額？利息收入多少？】
    每個月約20到30萬之間，每個月收入約十幾萬元左右。部分
    是跟朋友借的，部分是跟銀行貸的。
    【問：借款人將錢拿到何處交給何人？】
    他們都是先以電話跟我聯絡再約地點，有時交給我有時交給
    未○○。
    丑○○有向我借錢，是借20,000元，他推稱有託地○○償還
    ，從94年5 月份起至8 月份間，有清償約20,000元，... 後
    來地○○約丑○○出面一起商談，丑○○同意將所有之自小
    客車讓渡給我... 。
  94年10月14日之檢察官偵訊陳述，即94年度偵字第4095號偵
    查卷二第3-6 頁、第12-13 頁所示：
    【問：今日早上11點半是否在住處被警搜索查獲如扣押物品
    目錄所提示之物？】
    是，錢（即扣案現金新臺幣21,400元）是我自己家中的錢，
    本票是人家借錢時所開立作為保證的，空白本票是準備借別
    人錢要用的，支票部分都是會錢，另有8 張借款人資料，帳
    冊有1 本這是我開錢莊的資料，5 本存摺是我們私人使用的
    ，會員名單5 張是合會的名單，小帳冊的部分是我開錢莊的
    資料，現金帳本有些是經營錢莊的資料，有些是合會的錢，
    有些是以前開咖啡廳的錢，手指虎是別人送的，行動電話是
    我自己用的，電擊棒及棒球棍是防身用的，棍子的用途我不
    知道... ，手槍及子彈是玩具。
    【問：何時經營地下錢莊？】
    92年底，都是朋友介紹別人向我借款，並沒有固定的地方經
    營，未○○約從去年11、12月左右（即93年11、12月）加入
    ... ，未○○幫我收債款，... 。我太太林心如從今年起（
    即自94年起）會幫我記帳，但何時開始幫我記帳我已不記得
    了，林心如寫的部分跟我寫的部分並分不出來是誰寫的。
    【問：有無給未○○薪水？】
    有，每個月25,000元以上。
    【問：借錢給別人的利息如何算？】
    例如借10,000元，本金加利息我3 天拿1,200 元，拿10次，
    共還12,000元。
    【問：你每個月約借多少錢出去？】
    2、30萬，每個月約賺10萬（指利息收入）。
    【問：別人借錢的擔保？】
    本票、身分證，有時甚至沒有擔保。
    【問：丑○○、乙○○、林建山、丙○○、亥○○、曹國華
    、辰○○、子○○、地○○有無以前述的利息的計算方式向
    你借錢？】
    有，只有子○○及地○○沒有。
  94年12月14日之檢察官偵訊陳述，即94年度偵字第4095號偵
    查卷三第37-38 頁所示：
    【問：借款人的資料是否在電腦內？】
    沒有，借款人資料都寫在手抄紙及扣案的本票。重利部分我
    承認。
    【問：對借款人癸○○所述有無意見？】
    沒有，但借錢時沒有約定利息，他還錢時就給我500 元利息
    。
    【問：對於借款人申○○所述有無意見？】
    當時是他自己說要給利息，但他說要給多少我忘了。
    【問：對於借款人卯○○所述有無意見？】
    他應該有跟未○○借。如果未○○沒錢，就會向我拿。
  本院95年9 月6 日準備程序之陳述：
    林心如是我太太，現已更名為林心汝。未○○是我弟弟、酉
    ○○是我堂弟、楊定宏也是我弟弟。巳○○、午○○則是未
    ○○的朋友。
    警察於94年9 月14日在我家搜索查扣之相關物品，其中在書
    房內查獲之現金新臺幣19,800元是給我太太的家用。至於帳
    冊內夾藏的現金1,600 元則是放貸收帳所收回來的錢（意指
    利息）。... 小帳冊7 本是放貸收錢用的... 。
    地○○一開始是拿讓渡書（參見94年度偵字第4095號偵查卷
    二第56、57頁），後來才拿丑○○的3152-KM 自小客車來換
    回讓渡書上面的車子。
    我是自92年年底大約11月起經營放貸，但地點不是港西街47
    號，當時我是在跑計程車，沒有固定地點。大概是94年年中
    開始承租港西街47號（每天晚上7 點到10點），有時客人向
    我借貸時，會到港西街47號，有時則隨機聯絡我。
    壬○○曾經向我貸款，後來無力償還，遂主動提議幫我做事
    抵債。...
    未○○也有幫我收帳...
    酉○○及林心汝均知道我在放貸... 我如果忙，便會請太太
    林心汝幫我記帳。...
  (2)被告林心汝之歷次陳述暨其證述：
  94年10月14日之警詢陳述，即94年度偵字第4095號偵查卷一
    第60-62 頁所示：
    我在戌○○公司是負責未○○等人在外催收款項時，因有時
    會不清楚須向何人催收多少金額，就會打電話給我詢問「應
    該向誰收取多少金額、何人還欠多少金額未收」等等，之後
    就由未○○去催收款項。
    【問：你如何得知何人向戌○○借貸？金額？還款期數？】
    因之前未○○會先給我一份借貸人資料，然後我再依此註記
    借貸金額、還款期數。
    【問：未○○是否有在94年9 月15日23時28分左右有打電話
    至00000000，並告知請你註記甲○○、朱進忠、小龍、周碧
    真等人向戌○○分別借貸金額新台幣800、2,400、2,000 及
    25,000元？該款項借貸利息為何？還款期數？方式？）
    上記時間我不太確定，不過，除甲○○我不確定以外，其餘
    的戌○○都有借貸，我應該都有註記，利息加本金以3 天1
    期，10次還清，以新臺幣10,000為例，每3 天須還款新臺幣
    1,200 元，總還清金額為12,000元。
    上開利息計算、還款期數暨其方式，概係由戌○○本人統籌
    制定。
  94年10月14日之檢察官偵訊陳述，即94年度偵字第4095號偵
    查卷二第9-10頁所示：
    【問：是否知道戌○○在放高利貸？】
    知道，戌○○從92年左右開始做，我幫他記帳，利息是借10
    ,000元，每3 天要還1,200 元，共還10次。帳都是我在記的
    ，戌○○沒有記帳。
    但我不負責催收。
    【問：有無其他人幫戌○○討債？】
    未○○是幫忙收債，他收到後再拿錢給我。
  本院95年9 月6 日準備程序之陳述：
    我是戌○○的太太，知道戌○○放貸之事，平常只要戌○○
    有交代，我就會幫忙處理貸放帳目之記錄。
    我大概是自92年間起，才開始幫戌○○處理放貸記帳工作（
    惟詳細時間無法指出）。
  (3)被告未○○之歷次陳述暨其證述：
  94年10月14日之警詢陳述，即94年度偵字第4095號偵查卷一
    第42-44 頁所示：
    【問：警方於94年10月14日上午10時持臺灣基隆地方法院核
    發之94年度聲搜字第1042號搜索票至你住處（基隆市○○區
    ○○路85巷13號2 樓之3 ）執行搜索，在你房間櫃子抽屜內
    查獲許俊凱等人所簽立本票487 張、身分證影本98張、帳單
    （6 本）213 張、讓渡書2 張、土地所有權狀1 張、行車執
    照影本2 張是否實在？】
    實在。
    是我大哥戌○○的東西。是我大哥借錢給別人所寫的本票。
    【問：戌○○職業為何？本票為何會放在你住處？】
    ... 我只知道戌○○有借錢給人家收一點利息。
    【問：戌○○自何時開始從事借貸重利？】我只知道大概從
    92年開始的。
    【問：你是否有幫助戌○○從事重利等行為？】
    有。
    【問：你是如何幫助戌○○從事重利行為？】
    戌○○會交代我今天要去向誰收錢，收多少。如果有人向我
    借錢我都會問戌○○。利息是戌○○在算的，我知道借25,0
    00元3 天還3,000 元，1 個月還30,000元。
    【問：戌○○有無給你報酬？】
    每個月大概20,000元左右。
    ... 林心汝與戌○○是夫妻，林心汝平日負責記帳之會計工
    作。
  94年10月14日之檢察官偵訊陳述，即94年度偵字第4095號偵
    查卷二第6-8 頁、第12頁所示：
   【問：被查獲之物是否如扣押物品目錄？】
    是，那是戌○○寄放在我這的，本票是他以前借別人錢所留
    下，身分證影本是跟本票在一起的，帳單是記帳用的，讓渡
    書、權狀、行照是戌○○交給我的...
    【問：是否知道戌○○在放高利貸？】
    知道，我從92年7、8月左右開始幫戌○○，他一個月給我20
    ,000元，我幫他收債及接洽要借款的人，我做到被捉為止。
    林心如（被告林心汝）幫戌○○記帳，她從92年7、8月就已
    經開始幫戌○○，我收到的債款都交給林心如。
    【問：借錢的利息？】
    借10,000元，1 個月還12,000元。
    如果沒有還錢，我會告訴戌○○，他會處理。
  本院95年9 月6 日準備程序之陳述：
    我哥哥戌○○不希望我遊手好閒，所以找我幫他收帳，第1
    次幫他收帳是在2、3年前，... 我平常沒有錢，便會向他要
    錢，平均每個月戌○○給我的零用金差不多都在20,000元上
    下... 。
    基隆市○○街47號是戌○○所租... ，我曾依戌○○交代，
    前往上址以等候他人到場繳款... 。
  (4)被告酉○○之歷次陳述暨其證述：
    94年10月14日之警詢陳述，即94年度偵字第4095號偵查卷一
    第46-48 頁所示：
    戌○○、未○○與我乃堂兄弟，壬○○則係戌○○、未○○
    的朋友，與我也算互有認識。
    我於94年9 月13日退伍以後，隨即前往戌○○經營之民間貸
    款公司工作，而與未○○、壬○○等人一起共事。
    我的工作係由戌○○交代我收款，由我及未○○負責收款，
    收款金額及對象均由未○○帶引，我們去火車站附近就有計
    程車司機到來交款，我的月薪是10,000元... 。
  (5)被告壬○○之歷次陳述暨其證述：
  94年10月14日之警詢陳述，即94年度偵字第4095號偵查卷二
    第10-11 頁所示：
   【問：戌○○目前從事何業？】
    就我所知他都在基隆地區從事地下錢莊、放高利貸。
   【問：你是否與戌○○共同經營地下錢莊？並協助其暴力討
    債？】
    ... 因為當初向他借貸金錢，戌○○見我平時工作不定，欠
    缺生活費用，所以戌○○就叫我過去幫忙他催收帳款，而且
    他說可以因此而讓我的借貸金錢暫緩清償，利息部分則不用
    算。
    我共向戌○○借貸3 次，第一次約在三年前我向他借貸新臺
    幣10,000元並陸續償還，直到今年（94）年初我才又向他借
    貸新臺幣15,000元，在快還清時我又再陸續向他借貸新臺幣
    15,000元，償還方式係3 天1 期，還10次，每次償還新臺幣
    1,800 元，（俗稱「硬式」償還），每次借貸我都有簽下本
    票並由我女友乙○○作保在本票後面簽名，而戌○○都是交
    由別人拿錢給我，還錢時都是交給戌○○的弟弟未○○。
  94年10月14日之檢察官偵訊陳述，即94年度偵字第4095號偵
    查卷二第10-11 頁所示：
    我從94年8 月左右開始幫戌○○討債，我向地○○、丑○○
    討過...。
    我只知道未○○幫戌○○收錢，利息是借10,000元一個月是
    2,000 元的利息。
  本院95年9 月6 日準備程序之陳述：
    【問：有無向戌○○借過錢？】
    有，1 次借10,000元，總共2 到3 次，每次都是還完再借，
    最後1 次我有多借個5,000 元，目前只剩下幾千元沒還。
    【問：向戌○○借錢如何計算利息？】
    借10,000元要還12,000元，借15,000元要還18,000元，都是
    從借款翌日起一個月內連本帶利清償完畢。
    【問：之前如何知悉戌○○有在放貸？】
    我當保全時，有同事介紹我說需要借錢時，可以找某某人，
    那位某某人的帳後來都轉給了戌○○，所以我後來才會改成
    向戌○○借錢。
    【問：最早一次向戌○○借錢的時間？】
    93年。詳細時間記不太清楚。
    【問：你最後一筆尚有幾千元未還，戌○○又如何處理？】
    當時我在送便當，也沒賺什麼錢，他說我既然還有幾千元未
    還，又賺不到什麼錢，不如幫他收帳。我口頭敷衍他，因我
    心裡知道收帳是不好的，接著他有交代我2、3筆帳，他收不
    回來，叫我去收，我都說好... ，後來他又說地○○欠他帳
    ，叫我去收，這次我有去找地○○... 地○○、丑○○確實
    有將1 輛自小客車質押給戌○○借錢，戌○○並把該車停放
    在「喜市社區」停車場，後來地○○、丑○○不知為何自己
    拿備用鑰匙，未經戌○○同意，就把質押給人家的車偷開走
    ，所以才會有後來的風波。
  本院95年9 月21日準備程序之陳述：
    起訴書附表一編號的乙○○（即如本判決附表一編號之
    所示）是我的女朋友，這3 筆借款，其實是我以乙○○名義
    向戌○○借的。第1 次借10,000元，第2 次及第3 次則是分
    別借20,000元無誤；至於還款方式，無論本金是10,000元或
    是20,000元，按照戌○○放貸的習慣，都是一個月分10期還
    清，所以10,000元每期本金1,000 元加利息200 元，連本帶
    利還清是12,000元，20,000元每期本金是2,000 元加利息40
    0 元，連本帶利還清是24,000元。
    戌○○當時有說如果我去幫他，我欠他的錢，就我自己名義
    所借款的部分，可以先放著都不要算...
    其實，錢都是未○○在收；一開始戌○○是告訴我還錢時間
    到時，就到基隆火車站去找他，後來有一次我去基隆火車站
    還錢時，戌○○與未○○都在場，此後，便改由未○○負責
    收錢。所以，一開始，還錢地點不在港西街47號，而是在基
    隆火車站旁邊，同時，戌○○或未○○每天晚上從7、8點一
    直到當天晚上11點或隔天凌晨1 點不等的固定時段，都會開
    著他自己的車（就是未○○已經賣掉的那部車），停在基隆
    火車站旁邊一帶等，凡是時間到要還錢的人就直接走到他的
    車旁，將錢還給他，他們認得我們這些借款的人，直到93年
    底、94年初（詳細時間不記得），因為要換地點，所以未○
    ○打電話給我，告知以後改到西定路上面的「統一新城」還
    錢，當時未○○自小客車已賣掉，但他仍然每天晚上固定時
    段會騎乘他自己機車到「統一新城」等候，94年2 月左右（
    詳細時間不清楚），我記得是農曆年過完後，我又接到未○
    ○電話，稱收錢地點換到港西街47號，此後，我便是到港西
    街47號還錢，駐守港西街47號的人也是未○○，而且時間就
    固定在每天晚上7 時到10時之間。
  2.如本判決附表一所示各人，曾先、後於如附表一所示借貸時
    間，或書立借據以資為憑、或簽發本票以供擔保、或質押車
    輛俾供保障，俾以如附表一所示借貸約定，向被告戌○○組
    成之高利放貸集團借貸如附表一所示各該項款等情節，亦經
    如附表一所示各該借款人分別證述明確，並有如附表一所示
    貸款借據、本票、讓渡書等件在卷足考，均詳如附表一「卷
    證索引」欄之所示。且細繹附表一「借款約定」欄所示之各
    筆借貸原本暨其還款條件，衡諸我國目前經濟狀況、相關法
    令暨金融業或一般民間貸放習慣，借款利息通常不過月息2
    分、3 分（即年息【年利率】2%或3%上下之範圍），核亦足
    見關此各筆借貸原本與其計息（取息）標準之顯不相當；即
    自客觀以言，倘非需款孔急致陷境況急迫者，如附表一所示
    之各該借款人必不至率以如附表一所示「與借貸原本顯不相
    當之高利」舉債！是如附表一所示各筆借貸之意思合致，係
    源於如附表一所示各該借款人需款孔急、境況急迫之客觀情
    狀，此尤無可疑。兼以重利罪固以行為人之貸與行為，業已
    實際取得與原本顯不相當之重利為其結果要件，惟本罪結果
    之重利取得，並不以借貸期限屆至而連同原本一併取得者為
    限，即於貸與之初即先行扣利，或將利息滾入原本另立借據
    ，亦與之相當；是雖如附表一所示各筆借款，迄今或仍有如
    附表一「備註」欄所示而尚未「連本帶利」全數清還者，或
    仍有如附表一「備註」欄所示原因致本院無從究明其清償結
    果者，然以被告戌○○為首之高利放貸集團既曾從中獲取如
    附表一「備註」欄所示之各筆利息金額，則彼等乘如附表所
    示各人急迫貸以金錢而取得與原本顯不相當重利之犯行，當
    亦堪可認定。
  3.綜上，因認被告戌○○、林心汝、未○○、酉○○、壬○○
    5 人空言否認尚非可採；彼等如本判決事實欄一所載之常業
    重利犯行，事證明確，應堪認定。
  (二)被告戌○○、未○○、酉○○、壬○○4 人如本判決事實欄
    二所載之妨害自由及傷害犯行，即地○○、丑○○於94年9
    月18日下午2 時，未經知會被告戌○○即擅將業已質押予被
    告戌○○之系爭車輛駛往他處藏放，致遭被告戌○○等人當
    街攔阻而妨害自由，並遭被告戌○○等人分持黑色軟棍或電
    擊棒傷害身體，使地○○受有右眉2.5×0.5公分撕裂傷、左
    前背0.5×1.5公分挫傷、右後腰10×3 公分挫傷、臀部15×
    5 公分挫傷、大腿12×6 公分挫傷、膝蓋以下挫傷、右手背
    5×6公分挫傷、右手腕挫傷、左大腿12×10公分挫傷及小腿
    外側挫傷等傷害；至丑○○則係受有四肢及軀幹多處挫瘀傷
    、肌肉組織破壞崩解導致橫紋肌溶解症候群等傷害。除有仁
    祥醫院門診病歷紀錄、急診病歷門診處分單、特別護理紀錄
    單（以上，均參見94年度偵字第4095號偵查卷(二)第239 頁-
    第242 頁）、行政院衛生署立基隆醫院基衛署字第240 號診
    斷證明書（94年度偵字第4095號偵查卷(三)第87頁）、行政院
    衛生署立基隆醫院急診病歷會診單、急診醫囑紀錄單、腹部
    超音波檢查報告單、急診護理紀錄（以上，均參94年度偵字
    第4095號偵查卷(四)第110-120 頁）在卷足考，並經證人地○
    ○、丑○○證述明確如下：
  1.證人丑○○證述：
  (1)94年10月14日警詢證述，即94年度偵字第4095號偵查卷(一)第
    67-69 頁所示：
    「於94年9 月18日19時50分許，在基隆商工學校旁，當日是
    中秋節人很多，我及地○○被戌○○、楊仁宏、未○○等約
    十多人抓到，他們十餘人就向我及地○○拳打腳踢，並手持
    棒球棍、電擊棒、黑色塑膠管毆打我們，並向在旁烤肉的民
    眾說我們是偷車賊，要他們不要報警，之後將我及地○○強
    押分成兩輛汽車內，楊仁宏就拿出白金色手槍敲打我頭部。
    之後載到基隆市南榮公墓再次毆打我，因見一民眾騎機車經
    過，他們立即就將我押至基隆市○○街山上又再次打我，他
    們發現有巡邏車經過，再次又押我至南榮公墓新墓區又一直
    毆打我（打我都是原先十餘人），地○○所坐的車子都是跟
    我們一起，後來壬○○也到南榮公墓新公墓區，一下機車就
    又開始打我及地○○，他們是以輪流方式毆打我們要我們將
    車子交出，戌○○就交代壬○○、酉○○由阿順開車載我及
    地○○去將車子交出來，直到開車到碇內，我藉故車子在停
    車場內，我就趁機從山旁跳下逃逸。」
    「我逃走後就打電話請朋友將我送到基隆署立醫院內，再通
    知我姊姊到場，由我姊姊向警方報案處理。」
  (2)95年7 月31日檢察官偵訊證述，即94年度偵字第4095號偵查
    卷(四)第127-128 頁所示：
    「... 但戌○○車不還我，戌○○說要我再拿10萬給他，才
    要還我車。後來戌○○沒有還車，我就去囍市附近將車拿回
    來，當天我跟地○○騎機車經過七堵的基隆商工後面附近，
    就遇到戌○○等人。當時有人將我們的車擋下來，有4、5個
    用安全帽、塑膠管打我及地○○，後來我們就分開被押到南
    榮公墓，當時是戌○○、楊定宏及一名女子同車押我，是由
    戌○○開車，而地○○是坐計程車。到南榮公墓後，用塑膠
    管、安全帽及電擊棒打我跟地○○。後來我們又被押去通仁
    街找車，但沒有找到，在那邊我又被打，當時也是戌○○開
    車押我，好像他弟也有在，其他人我就不記得了，當時地○
    ○也是坐計程車。他們同一批人又將我押回南榮公墓，地○
    ○也是坐計程車，又打我們兩個。打完後，他們帶我們去找
    車，當時我還是坐戌○○的車，車上有什麼人我不清楚，地
    ○○也是坐計程車，他們又在車上打我們，最後押到碇內，
    我就騙他們到龍門谷，這時候我才跟地○○、林永舜、壬○
    ○及一名男子坐同一部計程車，那名男子是後來才來的，我
    就騙壬○○要去找車，我就從車上跳下去，後來我就到署立
    基隆醫院就醫。」
    「... 戌○○從頭到尾都有打我，未○○是在一開在基隆商
    工及第二次到南榮公墓時有打我，壬○○在第二次到南榮公
    墓及車上打我... 。」
  2.證人地○○證述：
  (1)94年10月14日警詢證述，即94年度偵字第4095號偵查卷(一)第
    75-77 頁所示：
    「（問：你有無遭戌○○等人暴力討債？）有。於94年9 月
    18日在基隆市七堵被戌○○遇到我和朋友丑○○2 人，戌○
    ○和其他約10多人就在街上，戌○○持安全帽，其他人徒手
    毆打我和丑○○頭部、身體等部位後，戌○○強押我坐上一
    輛戌○○友人所開的計程車，載我和丑○○至基隆市南榮公
    墓山上，原本那10多人拿電擊棒及球棒打我們全身，打完後
    又帶我們二人到基隆市○○街山上，持一把手槍、電擊棒、
    球棒、黑色橡膠棍、甩棍等器械毆打我們二人全身... ，後
    來丑○○騙說車子在四腳亭，戌○○等人就開車帶我們要去
    四腳亭找車，丑○○趁機逃離，我被帶到中和路『喜市社區
    』一間房子裡關著，戌○○就打電話給我家人談判還錢事宜
    。一直到我當時哮喘發作，戌○○的小弟才送我到仁祥醫院
    。... 」
  (2)95年2 月10日檢察官偵訊證述，即94年度偵字第4095號偵查
    卷(四)第33-35 頁所示：
    「因為在94年8 月份時因為我繳不起利息，戌○○要丑○○
    當擔保，所以丑○○的車被戌○○牽走，因為後來我們付了
    5 萬元，但車還是沒牽回來，所以我們就想要將車拿回來，
    在中秋節當天，丑○○就拿自己的鑰匙跟我一起去基隆喜市
    社區停車場牽車。後來戌○○就知道這件事，就開始找我們
    ，後來在當天晚上，在七堵地下道基隆商工附近，一開始是
    未○○、酉○○兩個人將機車擋在我們的機車前，後來戌○
    ○帶了快10個人過來，就在那邊打我們，他們徒手打我及丑
    ○○。後來他們打完就問我們車在那，我們說在百福社區，
    我跟丑○○分坐兩部車，被他們押走，因為我們坐車時，旁
    邊都有人在顧，所以跑不掉。我的車上有酉○○、一個胖胖
    的人及一名計程車司機，但司機是誰我不確定，但司機並沒
    有做其他的事，只是開車。丑○○跟誰坐一起我不清楚。到
    百福社區後找不到車，我們跟他們說可能被銀行拖走，但他
    們不相信，後來他們又將我們帶到南榮公墓，我到時，丑○
    ○已經在那邊被壬○○拿鋁棒、戌○○拿電擊棒打丑○○，
    我下車後，酉○○及另一個胖胖的人拿鋁棒就去打丑○○，
    戌○○拿軟棍及電擊棒打我，後來又問我們車在哪，因為有
    人經過，後來又將我們帶到通仁街繼續打。在那邊，壬○○
    拿鋁棒打我，其他人沒有打我但叫我們交代車的下落，丑○
    ○也沒有被打。後來有一名女子借我電話打給我媽媽，我媽
    媽打給戌○○後，我才沒被打。後來又將我們押到南榮公墓
    ，丑○○又被壬○○、胖胖的男子打，這次我沒有被打，但
    因為我幫丑○○擋時，有被他們兩個打到。打完之後，丑○
    ○就騙他們說車可能在龍門谷的停車場，後來我跟丑○○、
    壬○○、酉○○及計程車司機坐同一部車，到龍門谷時，壬
    ○○下車要問警衛，丑○○騙酉○○及司機說要上廁所，丑
    ○○就趁機跑掉，我留在車上。後來他們找不到丑○○，戌
    ○○就拿電擊棒電我，後來他們帶我去長庚醫院找丑○○，
    但沒找到，後來就將我帶到喜市他們一個小弟的家中。快到
    中午時，我姊姊打電話給戌○○，他們約在基隆的咖啡廳在
    談判，期間我因為氣喘發作，被壬○○及一個小弟帶我去仁
    祥醫院就醫，後來我媽媽就將我帶走。因為我病發，他們才
    讓我走。」
  (3)95年2 月23日檢察官偵訊證述，即94年度偵字第4095號偵查
    卷(四)第61-62 頁所示：
    「（問：你當天有無看到壬○○？）有，在通仁街時壬○○
    有打我。」
    「（問：當天有無看到巳○○、午○○、楊定宏？）有，在
    基隆商工時，就有看到楊定宏、午○○，但我不確定他們有
    無打丑○○。」
    「（問：你上次開庭說有個胖胖的人是誰？）就是午○○。
    」
    「（問：巳○○是何時出現？）第二次到南榮公墓時我有看
    到他，他拿鋁棒打丑○○。後來到龍門谷找車時，沒有看到
    巳○○。離開龍門谷後，我就被帶到巳○○家中，也是巳○
    ○跟壬○○送我到醫院。」
    「（問：午○○當天做什麼事？）他在基隆商工就出現了，
    前後兩次到南榮公墓時，他都有拿鋁棒打丑○○。從基隆商
    工出發去找車時，一路上午○○一直坐在我旁邊，一直到第
    二次去南榮公墓時，他都一直坐在我旁邊。午○○一直叫我
    說出車在哪，我說不知道，他就逼著我去找車。第二次從南
    榮公墓離開時，午○○就沒有跟我同一部車。（問：為何要
    跟戌○○等人去找車？）因為我被打，會害怕，且他們有說
    將車找出來，就放了我們，所以我們才會配合找車，當時車
    被銀行牽走了。（問：既然車被銀行牽走了，為何還要帶戌
    ○○等人去找車？）我們跟他們講，他們不相信。去百福社
    區，是因為我們的車本來是停在那邊，想去找找看，到龍門
    谷，是因為丑○○想要跑掉。... 」
    「（問：你在基隆商工被誰打？）戌○○徒手打我，當時視
    線被安全帽擋著，所以不知道還有誰打我。後來到南榮公墓
    又被戌○○打一次。... 」
  2.綜上，因認被告戌○○、未○○、酉○○、壬○○4 人空言
    否認尚非可採；彼等如本判決事實欄二所載之妨害自由、傷
    害犯行，事證明確，應堪認定。
三、論罪科刑
  (一)查檢察官係以被告戌○○、林心汝、未○○、酉○○、壬○
    ○5 人觸犯刑法第三百四十五條常業重利罪而提起公訴。又
    被告行為後，刑法第三百四十五條之「常業重利罪」固業於
    95年2 月2 日經公告刪除，並自95年7 月1 日生效施行，且
    單就法定刑度而為觀察，「常業重利罪」之公告刪除，似非
    更不利於本案被告；惟刑法第五十六條「連續犯」之規定，
    於本案被告行為以後，亦併經公告刪除！則以本案情節而論
    ，被告如附表所示之前、後多起「乘人急迫貸以金錢而取得
    與原本顯不相當重利」之行為，倘逕予適用新法，除不得依
    「常業重利罪」之規定論處，即令被告各次所為「時間緊接
    、手法相類、所犯復係構成要件相同之法條罪名、並係基於
    概括犯意而反覆為之」，亦恆無依連續犯規定論以一罪之可
    能。尤以刑法第四十一條第二項亦併有修正，即被告各次行
    為經數罪併罰暨定執行刑之結果，倘逾有期徒刑六月者，就
    令其各次宣告刑均得易科罰金，被告亦終將因合併定執行刑
    而喪失易科罰金之機會。據此而為綜合比較，修正前之規定
    顯然較有利於被告，本諸刑法第二條第一項所揭櫫之「從舊
    從新」原則，本案即仍有起訴法條即修正前刑法第三百四十
    五條規定之適用。合先說明。
  (二)按刑法上所謂「常業犯」，係指反覆以同種類行為為目的之
    社會活動之職業性犯罪而言，至於犯罪所得之多寡，是否恃
    此犯罪為唯一之謀生職業，則均非所問，縱令兼有其他職業
    ，或犯罪所得不多，仍無礙於該常業犯罪之成立（最高法院
    85年度臺上字第510 號判例意旨、88年度臺上字第2916號判
    決意旨參照）；查本案被告戌○○、林心汝、未○○、酉○
    ○、壬○○5 人如本判決事實欄一所載之各起重利犯行，非
    特犯罪時間橫跨經年，即令犯罪次數亦非小可，且自被告犯
    罪時間及其犯罪次數對照以觀，亦足見其犯案頻率之頻繁！
    是自客觀以言，被告戌○○、林心汝、未○○、酉○○、壬
    ○○5 人所從事者，乃反覆以同種類行為為目的之社會活動
    之職業性犯罪，此當無可疑，且彼等主觀藉此營生之意，自
    亦併堪認定。從而，被告戌○○、林心汝、未○○、酉○○
    、壬○○5 人如本判決事實欄一所載之各起重利犯行，自應
    以常業罪名論處。
  (三)核被告戌○○、林心汝、未○○、酉○○、壬○○如本判決
    事實欄一所示之各起行為，均係犯刑法第三百四十四條之重
    利罪名，並應依修正前刑法第三百四十五條常業重利罪名論
    處。至被告戌○○、未○○、酉○○、壬○○如本判決事實
    欄二所載之各起行為，則係犯刑法第三百零二條第一項之剝
    奪人行動自由罪及同法第二百七十七條第一項之傷害罪。查
    被告行為後，刑法第三十三條第五款所定之罰金刑最低數額
    業有修正；茲因修正前刑法第三百四十五條之罰金刑僅規定
    「得併科（新臺幣；參見【附註】）三千元以下罰金」，刑
    法第三百零二條第一項、第二百七十七條第一項之罰金刑則
    係規定「（新臺幣）三百元以下罰金」、「（新臺幣）一千
    元以下罰金」，是其最低數額之宣告，即應回歸適用刑法第
    三十三條第五款之總則規定限制。茲依修正前刑法第三十三
    條第五款「罰金：（銀元）1 元以上。」暨現行法規所定貨
    幣單位折算新臺幣條例第二條所定折算比例而為換算，本法
    之罰金最低額度本應為銀元1 元即新臺幣3 元。乃依修正後
    刑法第三十三條第五款規定，即「罰金：新臺幣1,000 元以
    上，以百元計算之。」本法之罰金最低額度業已提高為新臺
    幣1,000 元。據此而為比較適用，修正後刑法第三十三條第
    五款之規定，顯然較不利於被告，本諸刑法第二條第一項所
    揭櫫之「從舊從輕」原則，本法有關罰金刑之宣告，自仍應
    適用修正前刑法第三十三條第五款規定，以銀元1 元即新臺
    幣3 元為其所得宣告之最低數額（最高法院95年度第八次刑
    事庭會議決議三(一)1.參照）。
    【附註】
    按為呼應刑法第三十三條第五款之修正，刑法施行法第一條
    之一第一項雖規定「中華民國九十四年一月七日刑法修正施
    行後，刑法分則編所定罰金之貨幣單位為新臺幣。」（95年
    6 月14日制定公佈，並因配合刑法之修正施行，依刑法施行
    法第十條、第十條之一規定，自95年7 月1 日開始施行）；
    然考量刑法新制施行以後，刑法分則編所定罰金已無「罰金
    罰鍰提高標準條例」及「現行法規所定貨幣單位折算新臺幣
    條例」之適用，為使罰金數額趨於一致，避免新舊法律之比
    較適用，刑法施行法第一條之一第二項遂規定「九十四年一
    月七日刑法修正時，刑法分則編未修正之條文定有罰金者，
    自九十四年一月七日刑法修正施行後，就其所定數額提高為
    三十倍。但七十二年六月二十六日至九十四年一月七日新增
    或修正之條文，就其所定數額提高為三倍。」即在95年6 月
    30日以前，刑法分則編所定罰金之貨幣單位固為銀元，且部
    分條文亦應適用罰金罰鍰提高標準條例第一條前段規定提高
    倍數；且自95年7 月1 日以後，刑法分則編所定罰金之貨幣
    單位則為新臺幣，並應一律依刑法施行法第一條之一第二項
    規定，提高其倍數為三倍或三十倍不等。惟經互為折算結果
    ，無論新制施行前、後，刑法分則編所定罰金數額之內涵實
    無不同；即刑法分則編有關罰金刑之貨幣單位，雖已由「銀
    元」改為「新臺幣」，然法院所得判處之罰金最高數額實並
    無二致，即所涉刑罰之實質內涵俱未變更。是自95年7 月1
    日起，刑法分則編所定條文雖應一律適用刑法施行法第一條
    之一之規定（而不得再適用罰金罰鍰提高標準條例第一條之
    規定），然此既非法律變更，亦核無新舊法律比較適用之問
    題。
  (四)被告戌○○、林心汝、未○○、酉○○、壬○○就本判決事
    實欄一所示之常業重利犯行；被告戌○○、未○○、酉○○
    、壬○○就本判決事實欄二所載之剝奪人行動自由、傷害犯
    行，均有犯意聯絡及行為分擔，皆為共同正犯。至被告行為
    後，刑法第二十八條雖有文字修改，然考其修正理由，僅係
    意在排除「陰謀共同正犯」、「預備共同正犯」之適用，而
    與本案之共犯型態不生影響，即就本案共犯型態而論，新、
    舊法律並未異其旨趣，是亦不生新舊法律比較適用之問題，
    特此指明。
  (五)被告戌○○、林心汝、未○○、酉○○、壬○○如本判決附
    表一編號所示之重利犯行，固未據一併起訴，惟其
    與業經起訴並經本院認定有罪之部分，既有「常業犯」之實
    質一罪關係，即屬「同一案件」。本於國家刑罰權單一之原
    則，雖其未經一併起訴，然原起訴之效力當仍及於該未經起
    訴之「他部」，按諸審判不可分之原則，該「他部」即非可
    由檢察官另行追訴，而應由本院併予審理。
  (六)被告壬○○、酉○○雖因上開共同正犯關係，而應共同分擔
    本案其他共犯即被告戌○○、未○○、林心汝於彼2 人加入
    高利放貸集團以前之常業重利犯行，然其個人究否符合「於
    前案有期徒刑執行完畢後，五年以內故意再犯最重本刑有期
    徒刑以上刑之罪」之累犯要件，仍應以其個人實際加入上開
    高利放貸集團之時間（94年8 月）為斷；職此，被告壬○○
    雖查有「89年6 月29日執行有期徒刑七月完畢」之前案紀錄
    （參見卷附之臺灣高等法院被告前案紀錄表），然其既係遲
    至94年8 月始加入上開高利放貸集團，而與被告戌○○、未
    ○○、林心汝互有所謂之犯意聯絡及行為分擔，則其本案故
    意犯罪，當非五年內再犯之可比，而尚無刑法第四十七條累
    犯加重其刑規定之適用。特此指明。
  (七)被告戌○○、未○○、酉○○、壬○○所犯上開常業重利、
    剝奪人行動自由及傷害犯行，犯意各別，行為互殊，罪名有
    異，應予分論併罰。
  (八)刑之酌科：
  1.關於宣告刑：
    本院審酌被告戌○○、林心汝、未○○、酉○○、壬○○5
    人不圖以正當方式獲取財物，妄想以如附表一所載貸放方式
    謀取暴利，尤以所涉貸放取息期間之廣暨其次數之眾，設本
    案未經披露，被告不啻可藉此圖得上達千萬數計之暴利，核
    足見其價值觀之偏差；兼考量被告戌○○、未○○、酉○○
    、壬○○動輒以妨害自由、傷害人身體等手段以達取回系爭
    車輛之目的，尤足見其法治觀念之淡薄；佐以被告戌○○、
    林心汝、未○○、酉○○、壬○○5 人如本判決事實欄一所
    載之角色分工、被告戌○○、未○○、酉○○、壬○○4 人
    如本判決事實欄二所載之行為分擔，及如附表一所示各該借
    款人（被害人）及告訴人地○○、丑○○所受損害，暨被告
    迄今猶未見俊悔之犯後態度等一切情狀，分別量處如主文所
    示之刑。
  2.關於合併定執行刑：
    按刑法第二條第一項規定：「行為後法律有變更者，適用行
    為時之法律。但行為後之法律有利於行為人者，適用最有利
    於行為人之法律」；即依刑法第五十一條定應執行之刑時，
    倘於裁判確定前犯數罪，其中一罪在新法施行前者，於新法
    施行後，亦應為新舊法律之比較適用（最高法院95年度第八
    次刑事庭決議五(一)參照）。查：本案被告係於裁判確定前犯
    數罪，且其各罪，並均係於95年7 月1 日以前之所犯，詳如
    本判決事實欄之所示；惟其行為後，刑法第五十一條規定業
    於94年1 月7 日經三讀修正，於94年2 月2 日經總統公布，
    並自95年7 月1 日起開始施行。其中，第五款規定：「宣告
    多數有期徒刑者，於各刑中之最長期以上，各刑合併之刑期
    以下，定其刑期。但不得逾二十年」，業經修正為：「宣告
    多數有期徒刑者，於各刑中之最長期以上，各刑合併之刑期
    以下，定其刑期。但不得逾三十年」。比較新舊法律，修正
    後之刑法第五十一條第五款規定，顯然較不利於行為人即被
    告，按諸首開說明，本件自應適用修正前刑法第五十一條第
    五款規定，以定其應執行之刑。爰就被告戌○○、未○○、
    酉○○、壬○○所宣告之有期徒刑，分別定其應執行刑如主
    文所示。
  (九)如附表二所示之扣案物品，其中，黑色軟棍及電擊棒各1 支
    雖係被告戌○○個人所有，然其既屬「供被告戌○○、未○
    ○、酉○○、壬○○4 人共同傷害他人身體」之所用，詳如
    本判決事實欄二之所示，爰依刑法第三十八條第一項第二款
    規定予以宣告沒收；至如附表二所示之其餘扣案物品，或與
    本案俱無關聯，或與本案尚無直接關係，或其性質不宜逕由
    本院職權宣告沒收，為免將來徒增困擾，爰均不予併為沒收
    之諭知，特此指明。
據上論斷，依刑事訴訟法第二百九十九條第一項前段，刑法二條
第一項、第二十八條、修正前刑法第三百四十五條、刑法第三百
零二條第一項、第二百七十七條第一項、第三十八條第一項第二
款、修正前刑法第五十一條第五款，刑法施行法第一條之一，判
決如主文。
本案經檢察官丁○○到庭執行職務。
中　　華　　民　　國　　96　　年　　6 　　月　　15　　日
                  刑事第二庭審判長法  官  王福康
                                  法  官  齊  潔
                                  法  官  王慧惠
以上正本證明與原本無異。
如不服本判決應於收受本判決後10日內向本院提出上訴書狀，其
未敘述上訴理由者，並得於提起上訴後10日內向本院補提理由書
狀（均須按他造當事人之人數附繕本。）「切勿逕送上級法院」
中　　華　　民　　國　　96　　年　　6 　　月　　15　　日
                                  書記官  王一芳
附錄論罪法條：
刑法第302條第1項
私行拘禁或以其他非法方法，剝奪人之行動自由者，處 5 年以下
有期徒刑、拘役或 3 百元以下罰金。
刑法第277條第1項
傷害人之身體或健康者，處 3 年以下有期徒刑、拘役或 1 千元
以下罰金。
刑法第344條
乘他人急迫、輕率或無經驗貸以金錢或其他物品，而取得與原本
顯不相當之重利者，處1年以下有期徒刑、拘役或科或併科1千元
以下罰金。
修正前刑法第345條
以犯前條之罪為常業者，處五年以下有期徒刑，得併科三千元以
下罰金。
【附表一】
  ┌──┬───┬──────┬────┬─────┬───────────┐
  │編號│借款人│借 款 時 間 │借款約定│ 卷證索引 │備                  註│
  ├──┼───┼──────┼────┼─────┼───────────┤
  │  │戊○○│92年10月19日│借貸40,0│(甲)證人林水│(甲)總共借貸1 筆        │
  │    │      │            │00元，約│  舜之證述│(乙)本利是否業經清償不明│
  │    │      │            │定利息4,│  （94年度│(丙)已取得之利息金額不明│
  │    │      │            │000 元（│  偵字第40│                      │
  │    │      │            │連本帶利│  95號偵查│                      │
  │    │      │            │計算，應│  卷(二)頁10│                      │
  │    │      │            │於2 個月│  6-107 、│                      │
  │    │      │            │內清還48│  186、187│                      │
  │    │      │            │,000元）│  ）      │                      │
  │    │      │            │        │(乙)借據1 張│                      │
  │    │      │            │        │  （同上卷│                      │
  │    │      │            │        │  頁116 、│                      │
  │    │      │            │        │  196 ）  │                      │
  ├──┼───┼──────┼────┼─────┼───────────┤
  │  │申○○│92年11月22日│借貸11,0│(甲)證人楊志│(甲)總共借貸3 筆        │
  │    │      │            │00元，約│  鴻之證述│(乙)是否業經清償不明，惟│
  │    │      │            │定利息1,│  （94年度│  被告戌○○等人至少業│
  │    │      │            │000 元；│  偵字4095│  已取得相當於預扣利息│
  │    │      │            │惟因利息│  號卷(二)頁│  而與原本顯不相當之重│
  │    │      │            │給付採「│  66-68） │  利（預扣利息金額總計│
  │    │      │            │預扣方式│(乙)本票1 張│  4,000元）           │
  │    │      │            │」，故僅│ （同上卷 │                      │
  │    │      │            │實際給付│  頁69）  │                      │
  │    │      │            │10,000元│(丙)被告楊騰│                      │
  │    │      │            │。      │  憲之自白│                      │
  │    │      │            │        │  （參見本│                      │
  │    │      │            │        │  院卷(一)頁│                      │
  │    │      │            │        │  33、368 │                      │
  │    │      │            │        │  、404） │                      │
  │    │      ├──────┼────┼─────┤                      │
  │    │      │92年11月26日│借貸11,0│(甲)證人楊志│                      │
  │    │      │            │00元，約│  鴻之證述│                      │
  │    │      │            │定利息1,│  （94年度│                      │
  │    │      │            │000 元；│  偵字第40│                      │
  │    │      │            │惟因利息│  95號偵查│                      │
  │    │      │            │給付採「│  卷(二)頁66│                      │
  │    │      │            │預扣方式│  -68）   │                      │
  │    │      │            │」，故僅│(乙)本票1 張│                      │
  │    │      │            │實際給付│  （同上卷│                      │
  │    │      │            │10,000元│  頁69）  │                      │
  │    │      │            │。      │          │                      │
  │    │      ├──────┼────┼─────┤                      │
  │    │      │93年10月22日│借貸22,0│(甲)證人楊志│                      │
  │    │      │            │00元，約│  鴻之證述│                      │
  │    │      │            │定利息2,│  （94年度│                      │
  │    │      │            │000 元；│  偵字第40│                      │
  │    │      │            │惟因利息│  95號偵查│                      │
  │    │      │            │給付採「│  卷(二)頁66│                      │
  │    │      │            │預扣方式│  -68）   │                      │
  │    │      │            │」，故僅│(乙)本票1 張│                      │
  │    │      │            │實際給付│  （同上卷│                      │
  │    │      │            │20,000元│  頁69）  │                      │
  │    │      │            │。      │          │                      │
  ├──┼───┼──────┼────┼─────┼───────────┤
  │  │乙○○│自93年9 月上│借貸10,0│(甲)證人何惠│(甲)總共借貸3 筆        │
  │    │      │旬起，陸續為│00元，約│  君之證述│(乙)其中，第1 筆及第2 筆│
  │    │      │右開3 筆借貸│定利息2,│  （94年度│  均已連本帶利全數清償│
  │    │      │            │000 元（│  偵字第40│  ；至第3 筆是否尚餘本│
  │    │      │            │連本帶利│  95號偵查│  利未償，則因壬○○、│
  │    │      │            │計算，應│  卷(一)頁80│  乙○○之所證內容尚有│
  │    │      │            │於10日內│  、本院卷│  歧異，致無從認定。惟│
  │    │      │            │清還12,0│  (一)頁191 │  被告戌○○等人至少業│
  │    │      │            │00元）；│  、192 、│  已取得第1 筆、第2 筆│
  │    │      │            │且雙方約│  195 ）  │  借貸之約定利息總計6,│
  │    │      │            │定以3 日│(乙)被告楊騰│  000 元（與原本顯不相│
  │    │      │            │為1 期，│  憲之自白│  當之重利）          │
  │    │      │            │每期各應│  （本院卷│                      │
  │    │      │            │平均攤還│  (一)頁404 │                      │
  │    │      │            │其本利1,│  ）      │                      │
  │    │      │            │200 元  │          │                      │
  │    │      │            ├────┤          │                      │
  │    │      │            │借貸20,0│          │                      │
  │    │      │            │00元，約│          │                      │
  │    │      │            │定利息4,│          │                      │
  │    │      │            │000 元（│          │                      │
  │    │      │            │連本帶利│          │                      │
  │    │      │            │計算，應│          │                      │
  │    │      │            │於10日內│          │                      │
  │    │      │            │清還24,0│          │                      │
  │    │      │            │00元）；│          │                      │
  │    │      │            │且雙方約│          │                      │
  │    │      │            │定以3 日│          │                      │
  │    │      │            │為1 期，│          │                      │
  │    │      │            │每期各應│          │                      │
  │    │      │            │平均攤還│          │                      │
  │    │      │            │其本利2,│          │                      │
  │    │      │            │400 元  │          │                      │
  │    │      │            ├────┤          │                      │
  │    │      │            │借貸20,0│          │                      │
  │    │      │            │00元，約│          │                      │
  │    │      │            │定利息4,│          │                      │
  │    │      │            │000 元（│          │                      │
  │    │      │            │連本帶利│          │                      │
  │    │      │            │計算，應│          │                      │
  │    │      │            │於10日內│          │                      │
  │    │      │            │清還24,0│          │                      │
  │    │      │            │00元）；│          │                      │
  │    │      │            │且雙方約│          │                      │
  │    │      │            │定以3 日│          │                      │
  │    │      │            │為1 期，│          │                      │
  │    │      │            │每期各應│          │                      │
  │    │      │            │平均攤還│          │                      │
  │    │      │            │其本利2,│          │                      │
  │    │      │            │400 元  │          │                      │
  ├──┼───┼──────┼────┼─────┼───────────┤
  │  │地○○│94年6 月    │借貸40,0│(甲)證人謝麗│(甲)總共借貸2 筆        │
  │    │      │            │00元，約│  美之證述│(乙)2 筆借貸固均僅攤還1 │
  │    │      │            │定利息8,│  （94年度│  、2 期，即未再經謝麗│
  │    │      │            │000 元（│  偵字第40│  美按時清償；惟被告楊│
  │    │      │            │連本帶利│  95號偵查│  騰憲等人至少仍已取得│
  │    │      │            │計算，應│  卷(一)頁75│  第1 筆、第2 筆借貸中│
  │    │      │            │清還48,0│  -76）   │  第1 期至第2 期不等之│
  │    │      │            │00元）；│(乙)被告楊騰│  約定利息（與原本顯不│
  │    │      │            │且雙方約│  憲之自白│  相當之重利）        │
  │    │      │            │定以10日│  本院卷(一)│(丙)因地○○無力清償，致│
  │    │      │            │為1 期，│  頁405 ）│  引發如本判決事實二所│
  │    │      │            │分12期給│(丙)讓渡書 2│  載之暴力討債事件    │
  │    │      │            │付，每期│  紙（94年│                      │
  │    │      │            │各應平均│  度偵字第│                      │
  │    │      │            │攤還本利│  4095號偵│                      │
  │    │      │            │4,000 元│  查卷(二)頁│                      │
  │    │      │            │        │  56、57）│                      │
  │    │      ├──────┼────┼─────┤                      │
  │    │      │94年7、8月間│借貸35,0│(甲)證人謝麗│                      │
  │    │      │            │00元，約│  美之證述│                      │
  │    │      │            │定利息7,│  （94年度│                      │
  │    │      │            │000 元（│  偵字4095│                      │
  │    │      │            │連本帶利│  號偵查卷│                      │
  │    │      │            │計算，應│  (四)頁33）│                      │
  │    │      │            │清還42,0│(乙)被告楊騰│                      │
  │    │      │            │00元）；│  憲之自白│                      │
  │    │      │            │且雙方約│  （本院卷│                      │
  │    │      │            │定以10日│   (一)頁38 │                      │
  │    │      │            │為1 期，│   、405）│                      │
  │    │      │            │分12期給│          │                      │
  │    │      │            │付，每期│          │                      │
  │    │      │            │各應平均│          │                      │
  │    │      │            │攤還本利│          │                      │
  │    │      │            │3,500 元│          │                      │
  │    │      │            │。      │          │                      │
  │    │      │            │【附註】│          │                      │
  │    │      │            │本筆借貸│          │                      │
  │    │      │            │係由謝麗│          │                      │
  │    │      │            │美提供43│          │                      │
  │    │      │            │72-FQ 號│          │                      │
  │    │      │            │車輛質押│          │                      │
  │    │      │            │；惟因謝│          │                      │
  │    │      │            │麗美未能│          │                      │
  │    │      │            │按期清償│          │                      │
  │    │      │            │，致隔月│          │                      │
  │    │      │            │起，即經│          │                      │
  │    │      │            │戌○○要│          │                      │
  │    │      │            │求每期應│          │                      │
  │    │      │            │平均攤還│          │                      │
  │    │      │            │本利5,00│          │                      │
  │    │      │            │0 元（換│          │                      │
  │    │      │            │言之，借│          │                      │
  │    │      │            │貸35,000│          │                      │
  │    │      │            │元，約定│          │                      │
  │    │      │            │利息25,0│          │                      │
  │    │      │            │00元，連│          │                      │
  │    │      │            │本帶利計│          │                      │
  │    │      │            │算，應清│          │                      │
  │    │      │            │還之本利│          │                      │
  │    │      │            │高達60,0│          │                      │
  │    │      │            │00元）  │          │                      │
  ├──┼───┼──────┼────┼─────┼───────────┤
  │  │丑○○│94年8 月中旬│借貸20,0│(甲)證人曹星│(甲)總共借貸1 筆        │
  │    │      │            │00元，約│  山之證述│(乙)此筆借貸固僅攤還1、2│
  │    │      │            │定利息4,│  （94年度│  期，即未經按時清償；│
  │    │      │            │000 元（│  偵字第40│  惟被告戌○○等人至少│
  │    │      │            │連本帶利│  95號偵查│  仍已取得第1 期至第2 │
  │    │      │            │計算，應│  卷(一)頁67│  期不等之約定利息（與│
  │    │      │            │於10日內│  -69 、卷│  原本顯不相當之重利）│
  │    │      │            │清還24,0│  (四)頁127 │(丙)因丑○○無力清償，致│
  │    │      │            │00元）；│  -128）  │  引發如本判決事實二所│
  │    │      │            │且雙方約│(乙)被告楊騰│  載之暴力討債事件    │
  │    │      │            │定以3 日│  憲之自白│                      │
  │    │      │            │為1 期，│  （本院卷│                      │
  │    │      │            │每期各應│  (一)頁405 │                      │
  │    │      │            │平均攤還│  ）      │                      │
  │    │      │            │其本利2,│          │                      │
  │    │      │            │400 元。│          │                      │
  │    │      │            │【附註】│          │                      │
  │    │      │            │本筆借貸│          │                      │
  │    │      │            │係由曹星│          │                      │
  │    │      │            │山提供31│          │                      │
  │    │      │            │52-KM 號│          │                      │
  │    │      │            │車輛質押│          │                      │
  ├──┼───┼──────┼────┼─────┼───────────┤
  │  │亥○○│94年7、8月  │借貸60,0│(甲)證人劉秀│(甲)總共借貸3 筆        │
  │    │      │            │00元，約│  英之證述│(乙)其中，第1 筆及第2 筆│
  │    │      │            │定利息10│  （94年度│  借貸均已全數清償；至│
  │    │      │            │,000元；│  偵字第40│  第3 筆借貸則尚有部分│
  │    │      │            │惟因利息│  95號偵查│  本金迄未償還，惟被告│
  │    │      │            │給付採「│  卷(一)頁95│  戌○○等人至少業已取│
  │    │      │            │預扣方式│  、96）  │  得相當於預扣利息而與│
  │    │      │            │」，故僅│(乙)被告楊騰│  原本顯不相當之重利（│
  │    │      │            │實際給付│  憲之自白│  預扣利息金額總計30,0│
  │    │      │            │50,000元│  （本院卷│  00元）              │
  │    │      │            │。至本金│  (一)頁406 │                      │
  │    │      │            │部分則由│  ）      │                      │
  │    │      │            │雙方約定│          │                      │
  │    │      │            │以3 日為│          │                      │
  │    │      │            │1 期，每│          │                      │
  │    │      │            │期各應平│          │                      │
  │    │      │            │均攤2,00│          │                      │
  │    │      │            │0 元。  │          │                      │
  │    │      ├──────┼────┤          │                      │
  │    │      │94年7、8月  │借貸60,0│          │                      │
  │    │      │            │00元，約│          │                      │
  │    │      │            │定利息10│          │                      │
  │    │      │            │,000元；│          │                      │
  │    │      │            │惟因利息│          │                      │
  │    │      │            │給付採「│          │                      │
  │    │      │            │預扣方式│          │                      │
  │    │      │            │」，故僅│          │                      │
  │    │      │            │實際給付│          │                      │
  │    │      │            │50,000元│          │                      │
  │    │      │            │。至本金│          │                      │
  │    │      │            │部分則由│          │                      │
  │    │      │            │雙方約定│          │                      │
  │    │      │            │以3 日為│          │                      │
  │    │      │            │1 期，每│          │                      │
  │    │      │            │期各應平│          │                      │
  │    │      │            │均攤2,00│          │                      │
  │    │      │            │0 元。  │          │                      │
  │    │      ├──────┼────┤          │                      │
  │    │      │94年9 月22日│借貸60,0│          │                      │
  │    │      │            │00元，約│          │                      │
  │    │      │            │定利息10│          │                      │
  │    │      │            │,000元；│          │                      │
  │    │      │            │惟因利息│          │                      │
  │    │      │            │給付採「│          │                      │
  │    │      │            │預扣方式│          │                      │
  │    │      │            │」，故僅│          │                      │
  │    │      │            │實際給付│          │                      │
  │    │      │            │50,000元│          │                      │
  │    │      │            │。至本金│          │                      │
  │    │      │            │部分則由│          │                      │
  │    │      │            │雙方約定│          │                      │
  │    │      │            │以3 日為│          │                      │
  │    │      │            │1 期，每│          │                      │
  │    │      │            │期各應平│          │                      │
  │    │      │            │均攤2,00│          │                      │
  │    │      │            │0 元。  │          │                      │
  ├──┼───┼──────┼────┼─────┼───────────┤
  │  │庚○○│94年7 月24日│借貸22,0│(甲)證人邱鴻│(甲)總共借貸1 筆        │
  │    │      │            │00元，約│  翌之證述│(乙)業已全數清償，被告楊│
  │    │      │            │定利息2,│  （94年度│  騰憲等人並已取得相當│
  │    │      │            │000 元；│  偵字第40│  於預扣利息而與原本顯│
  │    │      │            │惟因利息│  95號偵查│  不相當之重利（預扣利│
  │    │      │            │給付採「│  卷(二)頁78│  息金額總計20,000元）│
  │    │      │            │預扣方式│  -79 ）  │                      │
  │    │      │            │」，故僅│(乙)被告楊騰│                      │
  │    │      │            │實際給付│  憲之自白│                      │
  │    │      │            │20,000元│  （本院卷│                      │
  │    │      │            │。      │  卷(一)頁18│                      │
  │    │      │            │        │  3-190 、│                      │
  │    │      │            │        │  405 ）  │                      │
  ├──┼───┼──────┼────┼─────┼───────────┤
  │  │己○○│94年7 月上旬│借貸20,0│(甲)證人林建│(甲)總共借貸2 筆        │
  │    │      │            │00元，約│  三之證述│(乙)2 筆借貸是否業已清償│
  │    │      │            │定利息4,│  （94年度│  暨其攤還程度，礙於證│
  │    │      │            │000 元（│  偵字第40│  人與被告供述歧異，致│
  │    │      │            │連本帶利│  95號卷(一)│  無從據以認定        │
  │    │      │            │計算，應│  頁84-86 │                      │
  │    │      │            │於10日內│  ）      │                      │
  │    │      │            │清還24,0│(乙)本票1 張│                      │
  │    │      │            │00元）；│  （同上卷│                      │
  │    │      │            │且雙方約│  頁88）  │                      │
  │    │      │            │定以3 日│(丙)被告楊騰│                      │
  │    │      │            │為1 期，│  憲之自白│                      │
  │    │      │            │每期各應│  （本院卷│                      │
  │    │      │            │平均攤還│  (一)頁406 │                      │
  │    │      │            │其本利2,│   ）     │                      │
  │    │      │            │400 元。│          │                      │
  │    │      ├──────┼────┤          │                      │
  │    │      │94年8 月6 日│借貸20,0│          │                      │
  │    │      │            │00元，約│          │                      │
  │    │      │            │定利息4,│          │                      │
  │    │      │            │000 元（│          │                      │
  │    │      │            │連本帶利│          │                      │
  │    │      │            │計算，應│          │                      │
  │    │      │            │於10日內│          │                      │
  │    │      │            │清還24,0│          │                      │
  │    │      │            │00元）；│          │                      │
  │    │      │            │且雙方約│          │                      │
  │    │      │            │定以3 日│          │                      │
  │    │      │            │為1 期，│          │                      │
  │    │      │            │每期各應│          │                      │
  │    │      │            │平均攤還│          │                      │
  │    │      │            │其本利2,│          │                      │
  │    │      │            │400 元。│          │                      │
  ├──┼───┼──────┼────┼─────┼───────────┤
  │  │天○○│自94年8 月15│借貸10,0│(甲)證人盧宏│(甲)總共借貸3 筆        │
  │    │      │日前、後開始│00元，約│  威之證述│(乙)3 筆借貸中第1筆、第2│
  │    │      │，陸續為右開│定利息2,│  （94年度│  已清償完畢；第3 筆尚│
  │    │      │3 筆借貸    │000 元（│  偵字第40│  未清償完畢，故被告楊│
  │    │      │            │連本帶利│  95號偵查│  騰憲等人至少業已取得│
  │    │      │            │計算，應│  卷(一)頁11│  第1筆、第2筆之約定利│
  │    │      │            │於10日內│  4-116 ）│  息總計4,000元（與原 │
  │    │      │            │清還12,0│(乙)被告楊騰│  本顯不相當之重利）  │
  │    │      │            │00元）；│  憲之自白│                      │
  │    │      │            │且雙方約│  （本院卷│                      │
  │    │      │            │定以3 日│  (一)頁406 │                      │
  │    │      │            │為1 期，│  ）      │                      │
  │    │      │            │每期各應│          │                      │
  │    │      │            │平均攤還│          │                      │
  │    │      │            │其本利1,│          │                      │
  │    │      │            │200 元。│          │                      │
  │    │      │            ├────┤          │                      │
  │    │      │            │借貸10,0│          │                      │
  │    │      │            │00元，約│          │                      │
  │    │      │            │定利息2,│          │                      │
  │    │      │            │000 元（│          │                      │
  │    │      │            │連本帶利│          │                      │
  │    │      │            │計算，應│          │                      │
  │    │      │            │於10日內│          │                      │
  │    │      │            │清還12,0│          │                      │
  │    │      │            │00元）；│          │                      │
  │    │      │            │且雙方約│          │                      │
  │    │      │            │定以3 日│          │                      │
  │    │      │            │為1 期，│          │                      │
  │    │      │            │每期各應│          │                      │
  │    │      │            │平均攤還│          │                      │
  │    │      │            │其本利1,│          │                      │
  │    │      │            │200 元。│          │                      │
  │    │      │            ├────┤          │                      │
  │    │      │            │借貸10,0│          │                      │
  │    │      │            │00元，約│          │                      │
  │    │      │            │定利息2,│          │                      │
  │    │      │            │000 元（│          │                      │
  │    │      │            │連本帶利│          │                      │
  │    │      │            │計算，應│          │                      │
  │    │      │            │於10日內│          │                      │
  │    │      │            │清還12,0│          │                      │
  │    │      │            │00元）；│          │                      │
  │    │      │            │且雙方約│          │                      │
  │    │      │            │定以3 日│          │                      │
  │    │      │            │為1 期，│          │                      │
  │    │      │            │每期各應│          │                      │
  │    │      │            │平均攤還│          │                      │
  │    │      │            │其本利1,│          │                      │
  │    │      │            │200 元。│          │                      │
  ├──┼───┼──────┼────┼─────┼───────────┤
  │  │寅○○│94年8 月27日│借貸20,0│(甲)證人曹國│(甲)總共借貸1 筆        │
  │    │      │            │00元，約│  樺之證述│(乙)業已連本帶利全數清還│
  │    │      │            │定利息4,│  （94年度│  ，被告戌○○等人並已│
  │    │      │            │000 元（│  偵字第40│  取得本筆借貸之約定利│
  │    │      │            │連本帶利│  95號偵查│  息4,000 元（與原本顯│
  │    │      │            │計算，應│  卷(一)頁99│  不相當之重利）      │
  │    │      │            │於10日內│  -101）  │                      │
  │    │      │            │清還24,0│(乙)本票1 張│                      │
  │    │      │            │00元）；│  （同上卷│                      │
  │    │      │            │且雙方約│  頁102 ）│                      │
  │    │      │            │定以3 日│(丙)被告楊騰│                      │
  │    │      │            │為1 期，│  憲之自白│                      │
  │    │      │            │每期各應│  （本院卷│                      │
  │    │      │            │平均攤還│  卷(一)頁19│                      │
  │    │      │            │其本利2,│  7、198、│                      │
  │    │      │            │400 元。│  406 ）  │                      │
  ├──┼───┼──────┼────┼─────┼───────────┤
  │  │辛○○│94年9 月5 日│借貸10,0│(甲)證人施銀│(甲)總共借貸1 筆        │
  │    │      │            │00元，約│  貴之證述│(乙)業已連本帶利全數清還│
  │    │      │            │定利息2,│  （94年度│  ，被告戌○○等人並已│
  │    │      │            │000 元（│  偵字第40│  取得本筆借貸之約定利│
  │    │      │            │連本帶利│  95號偵查│  息2,000 元（與原本顯│
  │    │      │            │計算，應│  卷(一)頁11│  不相當之重利）      │
  │    │      │            │於30日內│  8-119 ）│                      │
  │    │      │            │清還12,0│(乙)本票1 張│                      │
  │    │      │            │00元）；│  （同上卷│                      │
  │    │      │            │且雙方約│  頁122 ）│                      │
  │    │      │            │定以1 日│(丙)被告楊騰│                      │
  │    │      │            │為1 期，│  憲之自白│                      │
  │    │      │            │分30日清│  （本院卷│                      │
  │    │      │            │償，每期│  (一)頁406 │                      │
  │    │      │            │（每日）│  ）      │                      │
  │    │      │            │各應平均│          │                      │
  │    │      │            │攤還其本│          │                      │
  │    │      │            │利400 元│          │                      │
  │    │      │            │。      │          │                      │
  ├──┼───┼──────┼────┼─────┼───────────┤
  │  │丙○○│自94年9 月11│借貸10,0│(甲)證人何智│(甲)總共借貸2 筆        │
  │    │      │日開始，陸續│00元，約│  永之證述│(乙)均已連本帶利全數清還│
  │    │      │為右開2 筆借│定利息2,│  （94年度│  ，被告戌○○等人並已│
  │    │      │款          │000 元（│  偵字第40│  取得左列2 筆借貸之約│
  │    │      │            │連本帶利│  95號卷(一)│  定利息，總計4,000 元│
  │    │      │            │計算，應│  頁89、90│  （與原本顯不相當之重│
  │    │      │            │於10日內│  ）      │  利）                │
  │    │      │            │清還12,0│(乙)本票1 張│                      │
  │    │      │            │00元）；│  （同上卷│                      │
  │    │      │            │且雙方約│  頁93）  │                      │
  │    │      │            │定以3 日│(丙)被告楊騰│                      │
  │    │      │            │為1 期，│  憲之自白│                      │
  │    │      │            │每期各應│  （本院卷│                      │
  │    │      │            │平均攤還│  (一)頁406 │                      │
  │    │      │            │其本利1,│  ）      │                      │
  │    │      │            │200 元。│          │                      │
  │    │      │            ├────┤          │                      │
  │    │      │            │借貸10,0│          │                      │
  │    │      │            │00元，約│          │                      │
  │    │      │            │定利息2,│          │                      │
  │    │      │            │000 元（│          │                      │
  │    │      │            │連本帶利│          │                      │
  │    │      │            │計算，應│          │                      │
  │    │      │            │於10日內│          │                      │
  │    │      │            │清還12,0│          │                      │
  │    │      │            │00元）；│          │                      │
  │    │      │            │且雙方約│          │                      │
  │    │      │            │定以3 日│          │                      │
  │    │      │            │為1 期，│          │                      │
  │    │      │            │每期各應│          │                      │
  │    │      │            │平均攤還│          │                      │
  │    │      │            │其本利1,│          │                      │
  │    │      │            │200 元。│          │                      │
  ├──┼───┼──────┼────┼─────┼───────────┤
  │  │辰○○│94年9 月上旬│借貸30,0│(甲)證人陳石│(甲)總共借貸2 筆        │
  │    │      │            │00元，約│  碇之證述│(乙)均已連本帶利全數清還│
  │    │      │            │定利息6,│  （94年度│  ，被告戌○○等人並已│
  │    │      │            │000元   │  偵字第40│  取得左列2 筆借貸之約│
  │    │      │            │        │  95號偵查│  定利息，總計8,000 元│
  │    │      ├──────┼────┤  卷(一)頁10│  （與原本顯不相當之重│
  │    │      │94年10月10日│借貸10,0│  4-106 ）│  利）                │
  │    │      │            │00元，約│(乙)本票1 張│                      │
  │    │      │            │定利息2,│  （同上卷│                      │
  │    │      │            │000 元（│  頁109 ）│                      │
  │    │      │            │連本帶利│(丙)被告楊騰│                      │
  │    │      │            │計算，應│  憲之自白│                      │
  │    │      │            │於10日內│  （本院卷│                      │
  │    │      │            │清還12,0│  (一)頁406 │                      │
  │    │      │            │00元）；│  ）      │                      │
  │    │      │            │且雙方約│          │                      │
  │    │      │            │定以3 日│          │                      │
  │    │      │            │為1 期，│          │                      │
  │    │      │            │每期各應│          │                      │
  │    │      │            │平均攤還│          │                      │
  │    │      │            │其本利1,│          │                      │
  │    │      │            │200 元。│          │                      │
  ├──┼───┼──────┼────┼─────┼───────────┤
  │  │甲○○│不明        │借貸10,0│(甲)證人王安│(甲)總共借貸2 筆        │
  │    │      │            │00元，約│  慶之證述│(乙)2 筆借貸是否業已清償│
  │    │      │            │定利息2,│  （94年度│  暨其攤還程度，礙於證│
  │    │      │            │000 元（│  偵字第40│  人與被告供述歧異，致│
  │    │      │            │連本帶利│  95號偵查│  無從據以認定        │
  │    │      │            │計算，應│  卷(一)頁63│                      │
  │    │      │            │於10日內│  -65 ）  │                      │
  │    │      │            │清還12,0│(乙)被告楊騰│                      │
  │    │      │            │00元）；│  憲之自白│                      │
  │    │      │            │且雙方約│  （本院卷│                      │
  │    │      │            │定以3 日│  (一)頁407 │                      │
  │    │      │            │為1 期，│  ）      │                      │
  │    │      │            │每期各應│          │                      │
  │    │      │            │平均攤還│          │                      │
  │    │      │            │其本利1,│          │                      │
  │    │      │            │200 元。│          │                      │
  │    │      │            ├────┤          │                      │
  │    │      │            │借貸20,0│          │                      │
  │    │      │            │00元，約│          │                      │
  │    │      │            │定利息4,│          │                      │
  │    │      │            │000 元（│          │                      │
  │    │      │            │連本帶利│          │                      │
  │    │      │            │計算，應│          │                      │
  │    │      │            │於10日內│          │                      │
  │    │      │            │清還24,0│          │                      │
  │    │      │            │00元）；│          │                      │
  │    │      │            │且雙方約│          │                      │
  │    │      │            │定以3 日│          │                      │
  │    │      │            │為1 期，│          │                      │
  │    │      │            │每期各應│          │                      │
  │    │      │            │平均攤還│          │                      │
  │    │      │            │其本利2,│          │                      │
  │    │      │            │400 元。│          │                      │
  ├──┼───┼──────┼────┼─────┼───────────┤
  │  │卯○○│不明        │借貸10,0│(甲)證人連志│(甲)總共借貸1 筆        │
  │    │      │            │00元，約│  銘之證述│(乙)業已連本帶利全數清還│
  │    │      │            │定利息2,│  （94年度│  ，被告戌○○等人並已│
  │    │      │            │000 元（│  偵字第40│  取得本筆借貸之約定利│
  │    │      │            │連本帶利│  95號偵查│  息2,000 元（與原本顯│
  │    │      │            │計算，應│  卷(二)頁11│  不相當之重利）      │
  │    │      │            │於10日內│  7- 119、│                      │
  │    │      │            │清還12,0│  227-229 │                      │
  │    │      │            │00元）；│  ）      │                      │
  │    │      │            │且雙方約│(乙)被告楊騰│                      │
  │    │      │            │定以3 日│  憲之自白│                      │
  │    │      │            │為1 期，│  （本院卷│                      │
  │    │      │            │每期各應│  (一)頁372 │                      │
  │    │      │            │平均攤還│  ）      │                      │
  │    │      │            │其本利1,│          │                      │
  │    │      │            │200 元。│          │                      │
  ├──┼───┼──────┼────┼─────┼───────────┤
  │  │癸○○│不明        │借貸10,0│(甲)證人徐基│(甲)總共借貸2 筆        │
  │    │      │            │00元約定│  安證述（│(乙)2 筆借貸業已清償，被│
  │    │      │            │利息500 │  94年度偵│  告戌○○等人並以取得│
  │    │      │            │元      │  字第4095│  之約定利息1,000 元  │
  │    │      │            ├────┤  號偵查卷│                      │
  │    │      │            │借貸20,0│  (二)頁237-│                      │
  │    │      │            │00元約定│  238）   │                      │
  │    │      │            │利息500 │(乙)被告楊騰│                      │
  │    │      │            │元      │  憲之自白│                      │
  │    │      │            │        │  （本院卷│                      │
  │    │      │            │        │  (一)頁374 │                      │
  │    │      │            │        │  ）      │                      │
  └──┴───┴──────┴────┴─────┴───────────┘
【附表二】
┌─────────────────────────────┐
│扣案物品                                                  │
├───────┬────┬───────┬────────┤
│本          票│發 票 人│發    票    日│票  面  金  額  │
│              │        │              │（單位：新臺幣）│
│              ├────┼───────┼────────┤
│              │己 ○ ○│94年8 月6 日  │40,000元        │
│              │        ├───────┼────────┤
│              │        │94年6 月5 日  │40,000元        │
│              ├────┼───────┼────────┤
│              │丙 ○ ○│94年9 月11 日 │20,000元        │
│              ├────┼───────┼────────┤
│              │寅 ○ ○│94年8 月27 日 │24,000元        │
│              ├────┼───────┼────────┤
│              │辰 ○ ○│94年8 月22 日 │36,000元        │
│              ├────┼───────┼────────┤
│              │辛 ○ ○│94年9 月5 日  │12,000元        │
│              ├────┼───────┼────────┤
│              │申 ○ ○│92年11 月22 日│12,000元        │
│              │        ├───────┼────────┤
│              │        │92年11 月26 日│12,000元        │
│              │        ├───────┼────────┤
│              │        │93年10 月22 日│20,000元        │
│              ├────┼───────┼────────┤
│              │趙 書 賓│94年9 月3 日  │12,000元        │
│              │        ├───────┼────────┤
│              │        │94年9 月7 日  │6,000元         │
│              ├────┼───────┼────────┤
│              │王 惟 祥│94年8 月14 日 │24,000元        │
│              │        ├───────┼────────┤
│              │        │94年8 月27 日 │12,000元        │
│              ├────┼───────┼────────┤
│              │宣 建 明│94年9 月7 日  │6,000元         │
│              ├────┼───────┼────────┤
│              │許 俊 凱│93年3 月8 日  │60,000元        │
│              │        ├───────┼────────┤
│              │        │93年3 月17 日 │100,000元       │
│              │        ├───────┼────────┤
│              │        │93年4 月25 日 │150,000元       │
│              ├────┼───────┼────────┤
│              │戊 ○ ○│92年11 月24 日│40,000元        │
│              │        ├───────┼────────┤
│              │        │93年7 月20 日 │10,000元        │
│              │        ├───────┼────────┤
│              │        │93年8 月17 日 │20,000元        │
│              │        ├───────┼────────┤
│              │        │94年6 月5 日  │20,000元        │
│              │        ├───────┼────────┤
│              │        │94年6 月11 日 │20,000元        │
│              │        ├───────┼────────┤
│              │        │94年6 月11 日 │30,000元        │
│              ├────┼───────┼────────┤
│              │林 向 榮│93年11 月27 日│20,000元        │
│              ├────┼───────┼────────┤
│              │不    明│92年12 月27 日│20,000元        │
│              ├────┼───────┼────────┤
│              │不    明│93年12 月24 日│20,000元        │
│              ├────┼───────┼────────┤
│              │江 順 萬│94年6 月13 日 │20,000元        │
│              ├────┼───────┼────────┤
│              │江 美 淑│93年8 月1 日  │100,000元       │
│              ├────┼───────┼────────┤
│              │曹 木 山│92年1 月23 日 │12,000元        │
│              ├────┼───────┼────────┤
│              │曾 昭 楊│92年2 月23 日 │12,000元        │
│              ├────┼───────┼────────┤
│              │黃 洲 晃│93年1 月1 日  │12,000元        │
│              ├────┼───────┼────────┤
│              │簡    能│93年1 月9 日  │100,000元       │
│              ├────┴───────┴────────┤
│              │其他發票人所簽發之本票，總計662 張        │
│              ├─────────────────────┤
│              │空白本票，總計2 本                        │
├───────┼────┬───────┬────────┤
│支          票│付款銀行│發    票    日│票  面  金  額  │
│              │        │              │（單位：新臺幣）│
│              ├────┼───────┼────────┤
│              │玉山商業│94年12 月10 日│30,000元        │
│              │銀行基隆│              │                │
│              │分行    │              │                │
│              ├────┼───────┼────────┤
│              │玉山商業│94年10 月12 日│30,000元        │
│              │銀行基隆│              │                │
│              │分行    │              │                │
│              ├────┼───────┼────────┤
│              │基隆第一│94年10 月12 日│10,000元        │
│              │信用合作│              │                │
│              │社碇內分│              │                │
│              │社      │              │                │
│              ├────┼───────┼────────┤
│              │臺灣土地│93年4 月26 日 │150,000元       │
│              │銀行基隆│              │                │
│              │分行    │              │                │
├───────┼────┼───────┼────────┤
│借          據│借 款 人│借  款  日  期│借  款  金  額  │
│              │        │              │（單位：新臺幣）│
│              ├────┼───────┼────────┤
│              │戊 ○ ○│92年10 月19 日│40,000元        │
│              ├────┼───────┼────────┤
│              │蔡 文 財│不        明  │20,000元        │
│              ├────┼───────┼────────┤
│              │何      │92年10月21日  │40,000元        │
│              │（僅簽姓│              │                │
│              │何，後面│              │                │
│              │空白）  │              │                │
│              ├────┼───────┼────────┤
│              │何 光 雲│92年11月12日  │20,000元        │
│              ├────┼───────┼────────┤
│              │張 建 華│92年11月11日  │10,000元        │
│              ├────┼───────┼────────┤
│              │陳 炎 村│92年10月16日  │20,000元        │
│              ├────┼───────┼────────┤
│              │王 建 仁│92年11月15日  │20,000元        │
│              ├────┼───────┼────────┤
│              │蕭 文 和│不        明  │12,000元        │
│              ├────┼───────┼────────┤
│              │黃 敬 傑│不        明  │20,000元        │
├───────┼────┼───────┼────────┤
│讓    渡    書│讓 渡 人│讓  渡  時  間│讓渡物          │
│              ├────┼───────┼────────┤
│              │吳      │92年11月7 日  │LY-265號營業用小│
│              │（僅簽姓│              │客車（計程車）  │
│              │吳，後面│              │                │
│              │空白）  │              │                │
│              ├────┼───────┼────────┤
│              │林 萬 杰│93年1 月10 日 │2D-265號營業用小│
│              │        │              │客車（計程車）  │
│              ├────┼───────┼────────┤
│              │張 志 賢│94年8 月30 日 │160-MQ號營業用小│
│              │        │              │客車（計程車）  │
│              ├────┼───────┼────────┤
│              │戊 ○ ○│94年10 月3 日 │487-CM號營業用小│
│              │        │              │客車（計程車）  │
│              ├────┼───────┼────────┤
│              │地 ○ ○│94年6 月30 日 │4732-FQ號自用小 │
│              │        │              │客車            │
│              │        ├───────┼────────┤
│              │        │94年7 月1 日  │4732-FQ號自用小 │
│              │        │              │客車            │
├───────┼────┴───────┴────────┤
│身 分 證 影 本│98張                                      │
├───────┼─────────────────────┤
│本票（空白）  │4張                                       │
├───────┼─────────────────────┤
│本票（已使用）│75張                                      │
├───────┼─────────────────────┤
│帳單          │213張                                     │
├───────┼─────────────────────┤
│帳冊（內含本票│                                          │
│30張、身分證影│1本                                       │
│本）          │                                          │
├───────┼─────────────────────┤
│小帳冊        │7本                                       │
├───────┼─────────────────────┤
│電腦主機      │2臺                                       │
├───────┼─────────────────────┤
│現  金  帳  本│3本                                       │
├───────┼─────────────────────┤
│小    帳    冊│7本                                       │
├───────┼─────────────────────┤
│互 助 會 名 冊│1本                                       │
├───────┼─────────────────────┤
│行  動  電  話│2具                                       │
├───────┼─────────────────────┤
│存          摺│5本，分別如下：                           │
│              │林怡如（被告林心汝）合作金庫存摺暨其金融卡│
│              │林心如（被告林心汝）基隆二信存摺          │
│              │酉○○中華郵政存摺暨其印鑑章              │
│              │楊東憲（被告戌○○）合作金庫存摺          │
│              │楊東憲（被告戌○○）華南銀行存摺          │
├───────┼─────────────────────┤
│銅 製 手 指 虎│1個                                       │
├───────┼─────────────────────┤
│木          棒│1支                                       │
├───────┼─────────────────────┤
│鋁          棒│1支                                       │
├───────┼─────────────────────┤
│電    擊    棒│1支                                       │
├───────┼─────────────────────┤
│黑  色  軟  棍│1支                                       │
├───────┼─────────────────────┤
│帳          單│14本7張                                   │
├───────┼─────────────────────┤
│現          金│2筆，分別如下：                           │
│              │新臺幣19,800元                            │
│              │新臺幣1,600 元                            │
├───────┼─────────────────────┤
│子（玩具）彈  │2顆                                       │
├───────┼─────────────────────┤
│模    擬    槍│1支                                       │
├───────┼─────────────────────┤
│其          他│被告戌○○汽車駕正反面及基隆市營車駕駛人執│                                        │
│              │業登記證                                  │
│              ├─────────────────────┤
│              │基隆市安樂地政事地所有權狀（092 基土資字第│
│              │0號）                                     │
│              ├─────────────────────┤
│              │互助會會員名單、轉讓渡切結書、委託投標書及│
│              │互助會約定書                              │
│              ├─────────────────────┤
│              │代為追討胡政雄債務資料（1本）             │
│              │                                          │
└───────┴─────────────────────┘
